臺灣高等法院刑事判決
109年度上訴字第2293號
上  訴  人
即  被  告  王博文



                    地址台北市○○區○○○路○段000號12樓之1
選任辯護人  李  旦律師
            江俊賢律師
            蘇厚安律師
上  訴  人
即  被  告  劉祖佑



                    地址台北市○○區○○○路○段000號8樓之17
選任辯護人  余忠益律師
上列上訴人等因違反入出國及移民法等案件，不服臺灣桃園地方
法院103年度訴字第797號，中華民國109年4月17日第一審判決（
起訴案號：臺灣桃園地方檢察署102年度偵字第3356號），提起
上訴，本院判決如下：
    主  文
原判決撤銷。
王博文犯如附表一編號1至4、6至13所示之罪，各處如各該編號
「本院判決主文」欄所示之刑及沒收。應執行有期徒刑參年肆月
、併科罰金新臺幣貳拾伍萬元，有期徒刑如易科罰金、罰金如易
服勞役，均以新臺幣壹仟元折算壹日。沒收部分併執行之。
劉祖佑犯如附表一編號2、5所示之罪，各處如各該編號「本院判
決主文」欄所示之刑及沒收。應執行有期徒刑捌月、併科罰金新
臺幣肆萬元，有期徒刑如易科罰金、罰金如易服勞役，均以新臺
幣壹仟元折算壹日。沒收部分併執行之。
王博文其他被訴如附表二(即原判決附表編號4、6、8、14、15、
18）所示部分無罪。
    犯罪事實
一、王博文（綽號「小馬」、「馬克」、「馬哥」）、劉祖佑及
　　王呈瑋（綽號「麥克」、「麥可」、「老麥」、「Michael
    」加入由身分不詳之大陸人士綽號「小迪」等人所組成之人
    蛇偷渡集團，自民國99年12月4日起至100年9月20日之間，
    分別與郭倍誠（後改名為郭畇呈，下仍稱郭倍誠）、楊欣芸
    （綽號「娃娃」）、游智欽（綽號「切麗」、「Cherry」）
    、張筑茹（後改名為「張宥姍」，下仍稱張筑茹）、陳琇蓉
    、鄭欣綺、洪珮瑄、洪安瑀、郭湘菱、陳豐仁、蔡振傑、陳
    虹云、郭寶方、周志遠、蔡天銘、許純婷等人，先後各就自
    己參與之部分，共同基於將護照交付他人以供冒名使用、利
    用航空器運送非運送契約應載之人至他國、將護照交付他人
    以供冒名使用、行使偽造往來客票等之犯意聯絡，分別為下
    列行為，而足以生損害於出境管理機關對於出境之管理及長
    榮航空公司管制人員搭機入出國境之正確性【共犯王呈瑋所
    涉部分，由原審通緝中；楊欣芸、游智欽、張筑茹、陳琇蓉
    、鄭欣綺、洪珮瑄、洪安瑀、郭倍誠、郭湘菱、陳豐仁、蔡
    振傑、陳虹云、郭寶方、周志遠、蔡天銘、許純婷等人所涉
    部分，均已由原審法院另以簡易判決處刑確定】：
　㈠99年12月4日部分：
　　王博文與王呈瑋於99年12月4日前某時，將由上開人蛇集團
    所偽造載有郭倍誠、郭寶方英文姓名之長榮航空99年12月4
    日BR061號班機台北飛曼谷之網路報到登機證紙本（即起訴
    書所稱之電子登機證，下同）交付郭倍誠、郭寶方，指示其
    等持該等偽造之網路報到登機證暨自己的護照查驗出關後，
    再由王博文交付人頭名義為洪安瑀、張月華之中華民國護照
    及登機證（以下所稱「人頭」即指此情形），使郭倍誠、郭
    寶方持以洪安瑀及張月華名義劃位之長榮航空BR061班機登
    機證及護照登機（郭倍誠、郭寶方即擔任所謂之「貼位」，
    以下所稱「貼位」即指此情形），嗣由郭倍誠、郭寶方將洪
    安瑀、張月華之上開護照、登機證及至泰國拿取之轉機卡，
    交付王博文，並由王博文於曼谷機場吸菸室與偷渡人士會合
    ，使該等偷渡人士持洪安瑀、張月華之護照、登機證及轉機
    卡，搭乘長榮航空BR061號班機前往維也納，郭寶方及郭倍
    誠則入境泰國，搭乘次日班機返臺。王博文並因而獲得新臺
    幣（下同）1萬5千元之報酬（即起訴書犯罪事實二㈠）。
　㈡99年12月25日部分：
　　王博文與王呈瑋於99年12月25日前某時，將由上開人蛇集團
    所偽造載有郭倍誠、郭湘菱英文姓名之長榮航空99年12月25
    日BR061號班機臺北飛曼谷之網路報到登機證紙本，交付郭
    倍誠、郭湘菱，指示其等持該等偽造之網路報到登機證暨自
    己的護照查驗出關後，再由王博文交付何宜達、李采羚等人
    頭之中華民國護照及登機證，使郭倍誠及郭湘菱持以何宜達
    、李采羚名義劃位之長榮航空BR061班機登機證及護照登機
    ，嗣由郭倍誠、郭湘菱將何宜達、李采羚之上開護照、登機
    證及至泰國拿取之轉機卡，交付與搭乘同班機之劉祖佑，並
    於曼谷機場吸菸室與偷渡人士會合，由劉祖祐帶同該等偷渡
    人士持何宜達、李采羚之護照、登機證及轉機卡，搭乘長榮
    航空BR061號班機前往維也納，郭湘菱及郭倍誠、王博文則
    入境泰國，搭乘次日班機返臺。王博文、劉祖佑並因而各獲
    得1萬5千元及1萬元之報酬（即起訴書犯罪事實二㈡）。
  ㈢100年1月11日部分：
　  王博文與王呈瑋於100年1月11日前某時，將由上開人蛇集團
    所偽造載有郭倍誠英文姓名之長榮航空100年1月11日BR061
    號班機臺北飛曼谷之網路報到登機證紙本，及偽造載有蔡振
    傑英文姓名之長榮航空100年1月11日BR909號班機桃園飛高
    雄之網路報到登機證紙本，交付郭倍誠、蔡振傑，指示其等
    持該等偽造之網路報到登機證暨自己的護照查驗出關後，再
    持以洪安瑀、高紋誼名義劃位之長榮航空BR061班機登機證
    及中華民國護照登機，嗣由郭倍誠、蔡振傑將洪安瑀、高紋
    誼之上開護照、登機證及至泰國拿取之轉機卡，交付與搭乘
    同班機之楊欣芸，並於曼谷機場吸菸室與偷渡人士會合，由
    楊欣芸帶同該等偷渡人士持洪安瑀、高紋誼之護照、登機證
    及轉機卡，搭乘長榮航空BR061號班機前往維也納，蔡振傑
    及郭倍誠則入境泰國，搭乘次日班機返臺。王博文並因而獲
    得1萬5千元之報酬（即起訴書犯罪事實二㈢）。
　㈣100年3月29日部分：
　　王博文與王呈瑋於100年3月29日前某時，將由上開人蛇集團
    所偽造載有陳豐仁、周志遠英文姓名之長榮航空100年3月29
    日BR061號班機臺北飛曼谷之網路報到登機證紙本，交付陳
    豐仁、周志遠，指示其等持該等偽造之網路報到登機證暨自
    己的護照查驗出關後，再持以劉維雄、林彥嘉名義劃位之長
    榮航空BR061班機登機證及中華民國護照登機，嗣由陳豐仁
    、周志遠將劉維雄、林彥嘉之上開護照、登機證及至泰國拿
    取之轉機卡，交付與搭乘同班機之楊欣芸，並於曼谷機場吸
    菸室與偷渡人士會合，由楊欣芸帶同該等偷渡人士持劉維雄
    、林彥嘉之護照、登機證及轉機卡，搭乘長榮航空BR061號
    班機前往維也納，陳豐仁、周志遠則入境泰國，搭乘次日班
    機返臺。王博文並因而獲得1萬5千元之報酬（即起訴書犯罪
    事實二㈤）。
　㈤100年4月2日部分：
　　王呈瑋於100年4月2日前某時，將由上開人蛇集團所偽造載
    有郭倍誠、郭湘菱英文姓名之長榮航空100年4月2日BR061號
    班機臺北飛曼谷之網路報到登機證紙本，交付郭倍誠、郭湘
    菱，指示其等持該等偽造之網路報到登機證暨自己的護照查
    驗出關後，再持以李戎俊、陳盈臻名義劃位之長榮航空BR06
    1班機登機證及中華民國護照登機，嗣由郭倍誠、郭湘菱將
    陳盈臻、李戎俊之上開護照、登機證及至泰國拿取之轉機卡
    ，交付與搭乘同班機之劉祖佑，並於曼谷機場吸菸室與偷渡
    人士會合，由劉祖佑帶同偷渡人士持李戎俊、陳盈臻之護照
    、登機證及轉機卡，搭乘長榮航空BR061號班機前往維也納
    ，郭倍誠、郭湘菱則入境泰國，搭乘次日班機返臺。劉祖佑
    並因而獲得1萬元之報酬（即起訴書犯罪事實二㈥）。
　㈥100年4月23日部分：
　　王博文與王呈瑋於100年4月23日前某時，將由上開人蛇集團
    所偽造載有郭倍誠、郭湘菱英文姓名之長榮航空100年4月23
    日BR061號班機臺北飛曼谷之網路報到登機證紙本，交付郭
    倍誠、郭湘菱，指示其等持該等偽造之網路報到登機證暨自
    己的護照查驗出關後，再持以鍾婉萍、魏續凱名義劃位之長
    榮航空BR061班機登機證及中華民國護照登機，嗣由郭倍誠
    、郭湘菱將鍾婉萍、魏續凱之上開護照、登機證及至泰國拿
    取之轉機卡，交付與搭乘同班機之楊欣芸，並於曼谷機場吸
    菸室與偷渡人士會合，由楊欣芸帶同偷渡人士持鍾婉萍、魏
    續凱之護照、登機證及轉機卡，搭乘長榮航空BR061號班機
    前往維也納，郭倍誠、郭湘菱則入境泰國，搭乘次日班機返
    臺。王博文並因而獲得1萬5千元之報酬（即起訴書犯罪事實
    二㈦）。
　㈦100年5月5日部分：
　　王博文與王呈瑋於100年5月5日前某時，將由上開人蛇集團
    所偽造載有郭倍誠、郭湘菱英文姓名之長榮航空100年5月5
    日BR061號班機臺北飛曼谷之網路報到登機證紙本，交付郭
    倍誠、郭湘菱，指示其等持該等偽造之網路報到登機證暨自
    己的護照查驗出關後，再持以陳怡伶、李宗賢名義劃位之長
    榮航空BR061班機登機證及中華民國護照登機，嗣由郭倍誠
    、郭湘菱將陳怡伶、李宗賢之上開護照、登機證及至泰國拿
    取之轉機卡，交付與搭乘同班機之王博文，並於曼谷機場吸
    菸室與偷渡人士會合，由王博文帶同偷渡人士持陳怡伶、李
    宗賢之護照、登機證及轉機卡，搭乘長榮航空BR061號班機
    前往維也納，郭倍誠、郭湘菱則入境泰國，搭乘次日班機返
    臺。王博文並因而獲得1萬5千元之報酬（即起訴書犯罪事實
    二㈨）。
  ㈧100年5月21日部分：
　　王博文與王呈瑋於100年5月21日前某時，將由上開人蛇集團
    所偽造載有郭倍誠、郭湘菱英文姓名之長榮航空100年5月21
    日BR061號班機臺北飛曼谷之網路報到登機證紙本，交付郭
    倍誠、郭湘菱，指示其等持該等偽造之網路報到登機證暨自
    己的護照查驗出關後，再持以高世庭、胡宜伊名義劃位之長
    榮航空BR061班機登機證及中華民國護照登機，嗣由郭倍誠
    、郭湘菱將高世庭、胡宜伊之上開護照、登機證及至泰國拿
    取之轉機卡，交付與搭乘同班機之王呈瑋，並於曼谷機場吸
    菸室與偷渡人士會合，使偷渡人士持高世庭、胡宜伊之護照
    、登機證及轉機卡，搭乘長榮航空BR061號班機前往維也納
    ，郭倍誠、郭湘菱則入境泰國，再搭乘同年5月23日之班機
    返臺。王博文並因而獲得1萬5千元之報酬（即起訴書犯罪事
    實二㈩）。
　㈨100年5月28日部分：
　　王博文與王呈瑋於100年5月28日前某時，將由上開人蛇集團
    所偽造載有郭倍誠、陳虹云、洪珮瑄英文姓名之長榮航空10
    0年5月28日BR061號班機臺北飛曼谷之網路報到登機證紙本
    ，交付郭倍誠、陳虹云、洪珮瑄，指示其等持該等偽造之網
    路報到登機證暨自己的護照查驗出關後，再持以陳世青、吳
    思盈、洪安瑀名義劃位之長榮航空BR061班機登機證及中華
    民國護照登機，嗣由郭倍誠、陳虹云、洪珮瑄將陳世青、吳
    思盈、洪安瑀之上開護照、登機證及至泰國拿取之轉機卡，
    交付與搭乘同班機之王博文，並於曼谷機場吸菸室與偷渡人
    士會合，由王博文與游智欽帶同偷渡人士持陳世青、吳思盈
    、洪安瑀之護照、登機證及轉機卡，搭乘長榮航空BR061號
    班機前往維也納，郭倍誠、陳虹云、洪珮瑄則入境泰國，再
    搭乘同年5月30日之班機返臺。王博文並因而獲得1萬5千元
    之報酬（即起訴書犯罪事實二）。
　㈩100年7月2日部分：
　　王博文與王呈瑋於100年7月2日前某時，將由上開人蛇集團
    所偽造載有郭倍誠、許純婷英文姓名之長榮航空100年7月2
    日BR061號班機臺北飛曼谷之網路報到登機證紙本，交付郭
    倍誠、許純婷，指示其等持該等偽造之網路報到登機證暨自
    己的護照查驗出關後，再持以李采羚、何宜達名義劃位之長
    榮航空BR061班機登機證及中華民國護照登機，嗣由郭倍誠
    、許純婷將李采羚、何宜達之上開護照、登機證及至泰國拿
    取之轉機卡，交付與搭乘同班機之楊欣芸，並於曼谷機場吸
    菸室與偷渡人士會合，使偷渡人士持李采羚、何宜達之護照
    、登機證及轉機卡，搭乘長榮航空BR061號班機前往維也納
    ，郭倍誠、許純婷則入境泰國，再搭乘同年7月4日之班機返
    臺。王博文並因而獲得1萬5千元之報酬（即起訴書犯罪事實
    二）。
　100年7月30日部分：
　　王博文與王呈瑋於100年7月30日前某時，將由上開人蛇集團
    所偽造載有楊欣芸、張筑茹英文姓名之長榮航空100年7月30
    日BR061號班機臺北飛曼谷之網路報到登機證紙本，交付楊
    欣芸、張筑茹，指示其等持該等偽造之網路報到登機證暨自
    己的護照查驗出關後，再持以洪珮瑄、曾欣慧名義劃位之長
    榮航空BR061班機登機證及中華民國護照登機，嗣由楊欣芸
    、張筑茹將洪珮瑄、曾欣慧之上開護照、登機證及至泰國拿
    取之轉機卡，交付與搭乘同班機之王博文或楊欣芸，並於曼
    谷機場吸菸室與偷渡人士會合，使偷渡人士持曾欣慧、洪珮
    瑄之上開護照、登機證及轉機卡，搭乘長榮航空BR061號班
    機前往維也納，楊欣芸、張筑茹則入境泰國，分別搭乘同年
    8月1日及7月31日之班機返臺。王博文並因而獲得1萬5千元
    之報酬（即起訴書犯罪事實二）。
　100年9月6日部分：
　　王博文與王呈瑋於100年9月6日前某時，將由上開人蛇集團
    所偽造載有郭倍誠、陳豐仁英文姓名之長榮航空100年9月6
    日BR061號班機臺北飛曼谷之網路報到登機證紙本，交付郭
    倍誠、陳豐仁，指示其等持該等偽造之網路報到登機證暨自
    己的護照查驗出關後，再由陳豐仁持以李宗賢名義劃位之長
    榮航空BR061班機登機證及中華民國護照登機，嗣由陳豐仁
    將李宗賢之上開護照、登機證及至泰國拿取之轉機卡，交付
    與搭乘同班機之王呈瑋，並於曼谷機場吸菸室與偷渡人士會
    合，使偷渡人士持李宗賢之護照、登機證及轉機卡，搭乘長
    榮航空BR061號班機前往維也納，王呈瑋、郭倍誠、陳豐仁
    則入境泰國，搭乘次日班機返臺。王博文並因而獲得1萬5千
    元之報酬（即起訴書犯罪事實二）。
　100年9月20日部分：
　　王博文與王呈瑋於100年9月20日前某時，將由上開人蛇集團
    所偽造載有蔡天銘、鄭欣綺、張筑如英文姓名之長榮航空10
    0年9月20日BR061號班機臺北飛曼谷之網路報到登機證紙本
    ，交付蔡天銘、鄭欣綺、張筑如，指示其等持該等偽造之網
    路報到登機證暨自己的護照查驗出關後，再由蔡天銘持以陳
    世青名義劃位之長榮航空BR061班機登機證及中華民國護照
    登機，由鄭欣綺、張筑如持高桂香、胡秀蘭或籃靜怡中之二
    人名義劃位之長榮航空BR061班機登機證及中華民國護照登
    機，嗣由蔡天銘、鄭欣綺、張筑如將其等持用之上開人頭之
    護照、登機證及至泰國拿取之轉機卡，交付與某身分不詳之
    人蛇集團成員，使偷渡人士持上開人頭之護照、登機證及轉
    機卡，搭乘長榮航空BR061號班機前往維也納，蔡天銘、鄭
    欣綺、張筑如則入境泰國，搭乘次日班機返臺。王博文並因
    而獲得1萬5千元之報酬（即起訴書犯罪事實二）。
二、案經內政部入出國及移民署國境事務大隊報告臺灣桃園地方
    檢察署檢察官偵查起訴。
    理  由
甲、有罪部分：
壹、關於證據能力部分：
    本判決所引用之證據資料，無論供述證據或非供述證據，檢
    察官及上訴人即被告王博文、劉祖佑暨其等之辯護人均同意
    有證據能力（見本院卷第308至314頁），且本院審酌該等供
    述證據作成時之情況，認為適當，非供述證據，亦查無非法
    取得而應予排除之情形，自均得作為證據。　
貳、認定犯罪事實所憑之證據及理由：
一、被告之辯解：
　㈠被告王博文對於如上開犯罪事實一㈠、㈡、㈦、㈨、所示之犯行
    ，均自白犯罪。對於其他上開犯罪事實則否認犯罪，辯稱：
    其並未參與此部分犯罪，且相關證人就此等部分所為證述，
    無法證明其犯罪。再者，入出國及移民法第73條第1項係規
    定「在機場、港口以交換、交付證件或其他非法方法，利用
    航空器、船舶或其他運輸工具運送非運送契約應載之人至我
    國或他國者，處五年以下有期徒刑，得併科新臺幣二百萬元
    以下罰金」，解釋上若行為人之行為，非以交換、交付非運
    送契約應載之人之證件者，尚不該當本罪。且因其僅係交付
    與運送契約上載相同之人之登機證，是否屬「以幫助他人犯
    罪之意思而參與犯罪，所參與者為犯罪構成要件以外行為」
    ，不無疑問，自尚不能逕以共同正犯相繩等語。
　㈡被告劉祖佑對於所參與如上開犯罪事實一㈡、㈤所示之犯行，
    均自白犯罪。　
二、經查：
　㈠關於本案人蛇集團之偷渡手法，係於航班出發當日，於台北
    某處或桃園機場，由人蛇集團成員與擔任「貼位」之人（下
    稱「貼位者」）相約「行前集合」，向「貼位者」解說出境
    、入境之流程細節，並交付由人蛇集團成員偽造載有「貼位
    者」英文姓名之網路報到登機證，指示「貼位者」持自己之
    護照及偽造之網路報到登機證查驗出關，並於查驗出關前或
    出關後，交付人頭護照及以人頭名義購票劃位之登機證等相
    關證件給「貼位者」，再由「貼位者」持人頭之護照及登機
    證登機，待抵達泰國曼谷機場，「貼位者」即向航務人員領
    取轉機卡，嗣將人頭之護照、登機證及轉機卡，交由如上開
    犯罪事實欄所示搭乘同班機之其他共犯，再一同於曼谷機場
    吸菸室與偷渡人士會合，使偷渡人士持上開人頭之護照、登
    機證及轉機卡，搭乘長榮航空原BR061號班機前往維也納，
    「貼位者」則入境泰國，再自泰國搭機返臺等情，業據擔任
    貼位者之證人即共犯郭倍誠（見偵3356號卷《下稱偵卷》一第
    42至47頁、偵卷五第15至17頁、原審訴字797號卷《下稱原審
    卷》二第116頁背面至134頁背面）、郭湘菱（見偵卷一第127
    頁背面至133頁、偵卷五第27至29頁、原審卷二第11至24頁
    ）、郭寶方（見偵卷一第54頁背面至57頁、偵卷五第22至23
    頁）、蔡振傑（見偵卷一第180至183頁、偵卷五第110至111
    頁、原審卷三第133至145頁背面）、陳豐仁（見偵卷一第26
    4頁背面至268頁背面、偵卷五第33至34頁、原審卷二第5頁
    背面至10頁背面）、周志遠（見偵卷五第56至58頁）、許純
    婷（見偵卷三第116頁背面至117頁、偵卷五第102至105頁、
    原審卷三第31至36頁背面）、張筑茹（見原審卷一第81頁背
    面至83頁、原審卷四第20至27頁）、蔡天銘（見偵卷四第68
    頁背面、偵卷五第3至5頁）、鄭欣綺（見偵卷四第76至77頁
    、原審卷一第80頁背面至81頁背面）及陳琇蓉（見偵卷四第
    202至203頁、偵卷五第152至153頁、原審卷一第79頁背面至
    80頁背面）等人供述明確，並有如附表一「證據」欄所示之
    證據可佐。是本案人蛇集團如上所述之偷渡手法可以認定。
　㈡關於被告劉祖佑所犯部分：
　⒈被告劉祖佑有於99年12月25日及100年4月2日為如上開犯罪事
    實一㈡、㈤所示犯行之事實，已據其於本院審判中自白明確（
    見本院卷第382、400、402、406頁），並有如附表一編號2
    、5證據欄所示之相關證據足資佐證，是其確有為如上開犯
    罪事實一㈡、㈤所示之犯行無疑。又其參與犯罪每次可獲取1
    萬元之報酬乙情，並據其自白明確（見本院卷第407頁），
    是此部分事實亦可認定。
　⒉本件起訴書於犯罪事實欄二㈠部分，並未記載被告劉祖佑有參
    與此次犯行，有該起訴書在卷可憑（見起訴書第2、3頁）。
    雖公訴檢察官於原審104年3月27日準備程序時以言詞表示「
    先更正犯罪事實欄二㈠即起訴書第3頁的第5行，於王博文的
    後面，再增加劉祖佑」等語，而補充劉祖佑有於「99年12月
    4日」與王博文等人共同為該次使人偷渡之犯嫌，有原審該
    日之準備程序筆錄可參（見原審訴797號卷一第79頁）。然
    刑事訴訟法第265條第2項規定「追加起訴，得於審判期日以
    言詞為之」，亦即得以言詞追加起訴，僅以審判期日為限，
    否則即應依同法第264條第1、2項規定提出追加起訴書，載
    明追加之犯罪事實，始合於法定程式。因此，公訴檢察官於
    原審準備期日所為上開言詞追加，不生追加起訴之效力。又
    原審於嗣後之歷次審判期日，檢察官所陳述之起訴要旨，均
    僅稱「本案之犯罪事實詳如起訴書所載」、「本案之犯罪事
    實詳如起訴書犯罪事實欄所載」，並無追加劉祖佑此部分犯
    嫌之意，此有原審歷次審判筆錄在卷可查（見原審訴797號
    卷二第4頁背面、115頁背面、卷三第27頁、76頁背面、132
    頁背面、卷四第19頁背面、56頁、79頁背面、100頁、卷五
    第218頁），是劉祖佑此部分犯嫌即未因追加而繫屬原審法
    院甚明。再者，法院不得就未經起訴之犯罪審判，刑事訴訟
    法第268條定有明文；又犯罪是否已經起訴，應以起訴書依
    刑事訴訟法第264條第2項第2款規定所記載之「犯罪事實」
    為準，此「犯罪事實」之重要內容，包括犯罪構成要件事實
    及所組成之具體「人、事、時、地、物」等基本要素，亦即
    與犯罪成立具有重要關係之基本社會事實。是起訴之「犯罪
    事實」應表明起訴之特定犯罪，不致與其他犯罪互相混淆，
    須足使法院得確定審判範圍。倘起訴書犯罪事實欄之記載，
    並無明顯錯誤，法院即不得逕以更正方式，而就未經起訴之
    犯罪事實為裁判（最高法院108年度台上字第2882號刑事裁
    判要旨參照）。如上所述，因本件起訴書於犯罪事實欄二㈠
    所載事實，既無敘及被告劉祖佑有參與此次犯行，且該段文
    字記載亦無明顯錯誤，可見並未起訴劉祖佑此部分犯嫌甚明
    ，即不得逕以更正方式將之納入審判。至於該起訴書於「證
    據並所犯法條」欄內，雖記載「被告劉祖佑所犯上開㈠、㈡、
    ㈣、㈥數罪」等語，然此段文字，並非屬刑事訴訟法第264條
    第2項第2款所稱之「犯罪事實」，自亦無從憑此段文字，而
    認起訴劉祖佑之犯罪事實包括「99年12月4日」該次犯嫌。
    原審未察，竟就劉祖佑此部分未經起訴之事實予以審判（即
    原判決附表編號1部分），即有對於未受請求之事項予以判
    決之違誤。
　㈢關於被告王博文所犯部分：　
　⒈關於被告王博文有於99年12月4日、99年12月25日、100年5月
    5日、100年5月28日及100年7月30日為如上開犯罪事實一㈠、
    ㈡、㈦、㈨、所示犯行之事實，業據其於本院準備程序及審理
    時坦承明確（見本院卷第306、307、368、399、400、403、
    404頁），並有如附表一編號1、2、7、9、11「證據」欄所
    示之證據在卷可佐，是被告王博文此等部分之犯行足堪認定
    。
　⒉100年1月11日部分（即上開犯罪事實一㈢）：
　  證人蔡振傑於原審審理時證稱：我跟郭倍誠出國當天一起搭
    乘高鐵北上，在台北的咖啡廳，我看到郭倍誠跟被告王博文
    會面，但他們說些什麼我不清楚，之後我跟郭倍誠前往桃園
    機場，郭倍誠就把剛剛跟王博文拿的登機證交給我，我就拿
    那張A4列印的登機證（按即偽造之網路報到登機證，下同）
    去查驗出關，出關後到管制區，我們一起到吸菸室，有人就
    拿別人的護照跟登機證給郭倍誠，郭倍誠再交給我；在飛機
    上有一名女子來跟我拿別人的護照，下飛機時，航空公司發
    給我的過境轉機卡也拿給別人了，在泰國下飛機時，郭倍誠
    有給我1萬元的報酬等語（見原審卷三第134頁至145頁背面
    ）。核與證人郭倍誠於偵查及原審審判中所證：我在100年1
    月的時候有跟蔡振傑聯絡，依照被告王博文的指示，跟他說
    100年1月11日貼別人的機位到泰國，可以獲得報酬1萬元的
    事情，蔡振傑有答應我，這次的報酬是我先從王博文那邊拿
    到1萬5千元，到泰國的時候，我就拿1萬元給蔡振傑，我的
    工作就是從高雄上來台北，我們會約在咖啡廳，王呈瑋、王
    博文或小迪會拿機票給我，之後我們會坐客運去桃園機場，
    等時間到了之後，他們會打電話給我，我會再帶我的朋友出
    境等情相符（見偵卷一第45頁背面、偵卷五第16頁、原審卷
    二第117至121頁）；並有如附表一編號3證據欄所示之證據
    可以參證，足認證人蔡振傑、郭倍誠所證情節應屬可信。是
    被告王博文有參與此次犯行無疑。
　⒊100年3月29日部分（即上開犯罪事實一㈣）：
　  證人郭倍誠於偵查中（含警詢）證稱：此次是我依被告王博
    文之指示與陳豐仁、周志遠聯繫，跟他們說100年3月29日有
    貼別人機位到泰國的工作，他們都有答應我，那次的報酬是
    我把帳號給王博文，王博文匯款給我，等到泰國後，我再把
    報酬給他們等語（見偵卷一第45頁背面、偵卷五第15、16頁
    ）；證人陳豐仁於偵查（含警詢）及原審審理時證稱：這次
    出國擔任貼位是由被告王博文安排的，一開始是郭倍誠問我
    要不要賺一些外快，就是拿別人的登機證幫忙占位置，後來
    郭倍誠就在搭機當天晚上約7、8時許，在機場航廈的7-11介
    紹王博文給我認識，他拿給我2張登記證，1張是我的名字，
    1張是別人的名字，還有1本別人的護照，同時教我如何出境
    等出國細節，並跟我說如果被發現的話，就拿出自己名字的
    登機證表示是拿錯了，到了泰國出登機門領取轉機牌後，同
    班機的女生楊欣芸就將我跟周志遠的BR061轉機牌、別人的
    護照等物收走，入境泰國的申請表是楊欣芸幫我跟周志遠填
    寫的等語（見偵卷一第264至267頁背面、偵卷五第33頁、原
    審卷二第9至10頁背面）；證人周志遠於偵查中證稱：當初
    去泰國是跟陳豐仁一起去的，機票、登機證、護照等也是陳
    豐仁給的，到泰國下飛機後，陳豐仁叫我跟著他走，並依他
    指示去拿一個轉機牌後交給他，之後我們一起到了吸菸室，
    我不知道陳豐仁跟他朋友講什麼等語（見偵卷五第56至57頁
    ）。互核證人郭倍誠、陳豐仁及周志遠所證情節一致，並有
    如附表一編號4證據欄所示之證據足供參證，是證人郭倍誠
    、陳豐仁及周志遠之上開證言應屬實在，則被告王博文有參
    與此次犯行明確。
　⒋100年4月23日部分（即上開犯罪事實一㈥）：
　⑴證人郭湘菱於偵查（含警詢）及原審審理時證稱：本次查驗
    通關所使用我本人名義之A4紙列印的登機證，係被告王博文
    於出境當天在行天宮交給我的，我與郭倍誠抵達桃園機場後
    ，郭倍誠有接到楊欣芸的電話，之後我依郭倍誠的指示在機
    場7-11旁的女廁等楊欣芸，她就在女廁內把人頭鍾婉萍、魏
    緒凱之中華民國護照及BR061班機登機證交給我，我再把魏
    緒凱那份交給郭倍誠；在飛機上，楊欣芸有向我們收取鍾婉
    萍、魏緒凱之護照及登機證，待飛抵泰國後，就依王博文在
    行天宮時之指示，向泰國地勤人員拿取轉機卡，然後我與郭
    倍誠將轉機卡丟至楊欣芸所持紙袋中，接著我、郭倍誠及楊
    欣芸就一起前往管制區內之吸菸室與「小迪」會合，楊欣芸
    在吸菸室有跟「小迪」交換像登機卡的一些東西，然後楊欣
    芸就帶2名不知名大陸人士離開去維也納，我跟郭倍誠就跟
    著「小迪」入境泰國，郭倍誠在泰國有將報酬交給我（見偵
    卷一第128頁背面至129、132頁、偵卷五第28至29頁、原審
    卷二第20至23頁）；證人郭倍誠於偵查中（含警詢）證稱：
    我在100年4月23日有與郭湘菱貼別人的機位到泰國，報酬有
    在泰國交給她（見偵卷一第45頁背面、偵卷五第16頁）；證
    人楊欣芸於警詢及原審準備程序時供證：本次我是依小馬王
    博文的指示，將一包以牛皮紙袋裝的證件，放在桃園機場第
    二航廈4樓漢堡王的座椅旁，他說會有一個戴帽子的女生來
    跟我拿，當天晚上大約9點多，有位20幾歲頭戴棒球帽的女
    生在看我，我覺得他就是小馬所說要交證件的人，所以我就
    把證件放著後離去（見偵卷一第226頁背面、原審卷一第167
    頁）等語。
　⑵互核證人郭倍誠、郭湘菱及楊欣芸所述情節並無歧異，且有
    如附表一編號6證據欄所示之證據可參，其等證詞可以採信
    。則本次被告王博文雖未出現在機場，但其既已出席行前集
    合說明會，並交付郭湘菱等供出關查驗之偽造的網路報到登
    機證（即郭湘菱所稱以A4紙張列印之登機證），嗣郭湘菱持
    自己之護照及該A4紙列印登機證查驗出關後，與同受被告王
    博文指示之楊欣芸碰面，並拿取裝有人頭護照、登機證等文
    件之紙袋，於登機後，則由楊欣芸向郭倍誠、郭湘菱收取人
    頭之證件及於下機後所拿取之轉機卡，再一同前往管制區之
    吸菸室，繼而由楊欣芸帶偷渡人士前往維也納，郭倍誠、郭
    湘菱則隨同「小迪」入境泰國。足見被告王博文確有參與此
    次犯行甚明。
　⒌100年5月21日部分（即上開犯罪事實一㈧）：
　  證人郭倍誠於偵查中（含警詢）證稱：這次我是依被告王博
    文之指示，與郭湘菱聯繫搭機貼別人機位的工作，郭湘菱有
    答應，之後我跟郭湘菱就貼別人的機位，一同和王呈瑋搭乘
    長榮航空BR061班機前往曼谷，王呈瑋有在飛機上跟下飛機
    後跟我們收另一本別人的護照、登機證及轉機卡，然後我們
    就走到吸菸室與大陸人士會合，再由王呈瑋帶我們入境泰國
    ，王呈瑋並在泰國給我們2萬元報酬，我在泰國有將報酬交
    給郭湘菱（見偵卷一第43頁背面、45頁背面、偵卷五第16頁
    ）；證人郭湘菱於偵查中（含警詢）證稱：本次查驗通關所
    使用之A4紙列印的登機證，是在台北行天宮那邊行前集合時
    ，由被告王博文拿給我的，當我跟郭倍誠抵達桃園機場後，
    郭倍誠一樣先等電話，接到王呈瑋的電話後，郭倍誠就去跟
    王呈瑋拿胡宜伊的護照和登機證，然後再交給我，之後登機
    時我有看到王呈瑋，王呈瑋在飛機快抵達曼谷時，走至我身
    旁向我收取胡宜伊的護照及登機證，待抵達泰國向地勤人員
    拿到轉機卡後，我就跟郭倍誠一樣將轉機卡丟到王呈瑋所持
    的紙袋中，再一起前往管制區內之吸菸室與「小迪」會合，
    之後王呈瑋帶2名大陸人士離開，我則跟郭倍誠、「小迪」
    一起查驗入境泰國，然後在泰國的飯店，「小迪」他們將報
    酬給郭倍誠，郭倍誠就轉交給我（見偵卷一第129頁背至130
    、132頁背面、偵卷五第28至29頁）等語。互核證人郭倍誠
    、郭湘菱所證情節一致，並有如附表一編號8證據欄所示之
    證據可資佐證，其等證言可信屬實。堪認此次係由被告王博
    文先行聯繫郭倍誠尋找貼位，並由王博文於行前集合說明會
    時交付貼位郭倍誠、郭湘菱所需之A4列印的偽造網路報到登
    機證，待前往桃園機場後，再由同案被告王呈瑋與郭倍誠、
    郭湘菱二人聯繫，一同搭機前往曼谷並向貼位收取人頭之護
    照、登機證及轉機卡等證件。是被告王博文此次雖未搭機同
    往，然行前既係由其出面聯繫郭倍誠並交付偽造之登機證，
    則其有參與此次犯行無疑。
　⒍100年7月2日部分（即上開犯罪事實一㈩）：
　　證人郭倍誠於警詢時證稱：約100年6月的時候，我跟許純婷
    聯繫，依被告王博文的指示，詢問許純婷是否願意在100年7
    月2日時貼別人的機位到泰國，她有答應我，之後我就跟她
    當貼位，和楊欣芸一起搭長榮航空BR061班機前往曼谷，在
    飛機上，楊欣芸就收取我和許純婷的另一本別人的護照及登
    機證，抵達曼谷機場下機後，楊欣芸就收取我們的轉機牌，
    再一起到吸菸室和大陸人士會合，由楊欣芸帶欲偷渡的大陸
    人士去登機門，我跟許純婷就和「小迪」入境泰國，我事先
    從被告王博文那邊拿到的報酬，就在泰國將報酬2萬元交給
    許純婷（見偵卷一第43頁背面、45頁背面）；證人許純婷於
    偵查中（含警詢）證稱：100年7月2日當天，我跟郭倍誠從
    高雄搭車北上，在台北某家咖啡廳集合，我們抵達咖啡廳時
    ，已經有兩名男子、1名女子在裡面等我們，分別是郭倍誠
    叫「馬哥」的被告王博文和「Michael哥」的王呈瑋，馬哥
    告訴我們詳細的工作內容，並給我1張寫有我名字的登機證
    ，也有出示一本女生的護照給我看，告訴我這次是要去代替
    她搭機到曼谷，看完馬哥就把護照收回去，之後我就跟郭倍
    誠搭車前往桃園機場，我用馬哥給我的登機證查驗出境後，
    就前往吸菸室，隨後我就到廁所去，有一名不知名的女子就
    把先前馬哥出示給我看的護照及一張登機證交給我，那名女
    子很像是楊欣芸，並交代我使用這張登機證登機，抵達曼谷
    機場後，航空公司有給我一張轉機卡，我拿到後，就連同另
    一本別人的護照（李采羚）、轉機卡、登機證交給郭倍誠，
    郭倍誠就再交給當初在桃園機場交付證件給我的那位女子，
    隨後一起去吸菸室，再由一名大陸籍導遊帶我們入境泰國，
    然後有個男的有拿錢給郭倍誠，回到台灣後，郭倍誠有拿1
    萬元給我（見偵卷三第116頁背面至117頁、偵卷五第103至1
    04頁）；證人楊欣芸於警詢供稱：100年7月2日這次，是由
    王呈瑋安排的，我知道王呈瑋這次也是要掩護人蛇集團偷渡
    ，他會指示人跟著我（見偵卷一第225頁背面）等語。互核
    證人郭倍誠、許純婷及楊欣芸上開供證之情節相吻合，並有
    如附表一編號10證據欄所示之證據可佐，其等所證應屬實在
    。由此可知被告王博文本次行前於台北咖啡廳行前集合時，
    有告知郭倍誠、許純婷擔任貼位之詳細內容，及交付偽造之
    網路報到登機證，並出示人頭護照供其等閱覽，再由楊欣芸
    於其等查驗出關後，在桃園機場交付人頭護照及登機證，及
    至抵達曼谷機場向貼位收取人頭護照、登機證及轉機卡，以
    供偷渡人士做為偷渡至維也納使用。足見被告王博文所為乃
    屬該偷渡行為中一環，其有參與此次犯行明確。
　⒎100年9月6日部分（即上開犯罪事實一）：
    證人郭倍誠於警詢時證稱：約100年9月的時候，我跟陳豐仁
    聯繫，依被告王博文之指示，跟陳豐仁說100年9月6日有貼
    別人的機位到泰國，成功抵達泰國後可獲得1萬元的報酬，
    陳豐仁有答應，之後我跟陳豐仁就貼別人的機位，和王呈瑋
    一起搭乘BR061班機前往曼谷，王呈瑋在飛機上就收取我跟
    陳豐仁的另一本護照及登機證，抵達曼谷機場下機後，王呈
    瑋收取我們的轉機卡，然後一起前往吸菸室，與大陸人士會
    合，由王呈瑋帶偷渡之大陸人士前往維也納，我跟陳豐仁則
    由「小迪」帶同入境泰國，給陳豐仁的報酬，是小馬先匯給
    我，我至泰國再給陳豐仁的（見偵卷一第44頁、45頁背面、
    46頁背面至47頁）；證人陳豐仁於偵查中（含警詢）證稱：
    這次是100年9月6日前約一個星期，被告王博文透過郭倍誠
    與我聯繫此次頂替事宜，出發當天，我跟郭倍誠一起搭車到
    桃園機場跟被告王博文碰面，他交給我2張長榮航空登機證
    及另外一本中華民國護照給我，出關時我是用自己的護照和
    機票，抵達泰國機場後，我就把別人的護照、登機證還有拿
    到的轉機卡交給跟我們搭乘同一班飛機的王呈瑋，並一起前
    往吸菸室，過沒多久就有一名大陸人士帶我跟郭倍誠查驗入
    境泰國前往飯店住宿，在飯店，郭倍誠有把這次擔任貼位的
    酬勞給我（見偵卷一第264頁背面至265、266頁背面、267背
    面至268頁背面、偵卷五第33頁）等語。互核證人郭倍誠、
    陳豐仁上開所證情節吻合，並有如附表一編號12證據欄所示
    之證據可參，可信其等證言實在。足見此次係由被告王博文
    與郭倍誠聯繫，透過郭倍誠出面找來陳豐仁擔任貼位，並由
    王博文先將偽造之網路報到登機證及偷渡所需之人頭護照及
    以人頭名義劃位之登機證交付陳豐仁，嗣於陳豐仁貼位搭機
    至泰國機場後，再由王呈瑋負責收取人頭護照、登機證及轉
    機卡等證件，可知被告王博文所參與者確為本案偷渡行為之
    一環。
　⒏100年9月20日部分（即上開犯罪事實一）：
　⑴證人蔡天銘於偵查中（含警詢）證稱：100年9月20日約下午2
    時許，我跟王呈瑋（麥克）、王博文（小馬）約在台北的「
    小歇」咖啡廳見面，當時還有一位約40歲的女子在場，王博
    文拿報酬2萬多元及1張A4列印的長榮航空BR061之A4紙列印
    登機證給我，並由該女子教我如何使用通關，以及如何在泰
    國取得轉機卡，之後我就到桃園機場，等王博文通知我大陸
    人士已經坐上飛機，我就入關，到了泰國後在機場拿到轉機
    卡後，就有人把我的轉機卡拿走，我就入境泰國（見偵卷四
    第68頁背面、偵卷五第4至5頁）：共犯張筑茹於原審供稱：
    在100年9月20日搭機當天有事前集合，是王博文、蔡天銘、
    金毓軒、王呈瑋、楊欣芸其中一人將東西交給我，這一次我
    只能確定蔡天銘有在場，當時是一份一份各自交給我跟鄭欣
    綺，有1張A4的紙跟登機細細長長的硬紙卡，上飛機後，我
    有向鄭欣綺收回之前集合時交付的東西，抵達泰國後，我就
    連同鄭欣綺拿到的轉機東西，一起交給此次一同出國的蔡天
    銘（見原審卷一第82頁及背面）；共犯鄭欣綺於原審供稱：
    這次是張筑茹找我一起去的，出境使用的A4列印登機證是張
    筑茹給我的，在泰國機場的時候，蔡天銘有來找張筑茹，之
    後我們一起入境泰國再一起搭機回臺灣（見原審卷一第80頁
    背面至81頁背面）等語。
　⑵勾稽卷附之人頭陳世青、胡秀蘭與高桂香之購票紀錄（見偵
    卷四第161、163、164頁），可見該3張機票係由「YAO HUA 
    T/S CO LTD」（按：T/S係Travel Service之縮寫，代表一
    般旅行社），即「耀華旅行社」所訂購；與被告王博文自白
    參與如上開犯罪事實一㈨即100年5月28日之該次犯行（即附
    表一編號9），該次人頭洪安瑀、吳思盈及陳世青之機票，
    亦係由「耀華旅行社」所訂購，有卷附該次之購票紀錄可稽
    （見偵卷三第83、85、90頁）。佐以被告王博文亦供承其於
    99年至100年間，係於耀華旅行社工作，有應大陸人士「小
    迪」等人之指示幫忙訂購機票賺取利潤等語（見偵卷五第14
    5至146頁、原審卷一第231頁及背面）。可見100年9月20日
    人蛇集團所使用之陳世青及胡秀蘭或高桂香之機票，應係由
    被告王博文所訂購。是上開擔任貼位之證人即共犯中，雖僅
    有蔡天銘可確認於行前有見過被告王博文，惟該次人蛇集團
    所使用之機票，既係由被告王博文所訂購，益徵其確有參與
    此次犯行無疑。
  ⒐至於被告王博文雖以前詞置辯，惟查：
　⑴證人郭倍誠於原審審理時仍可指認出「小馬」是被告王博文
    、「麥克」是同案被告王呈瑋、並表示有看過在庭的游智欽
    、楊欣芸，對於案發過程及偷渡方式、細節，雖僅能陳述交
    付轉機卡、每次偷渡的報酬大概約1萬5千元、原則上大多是
    到了泰國的飯店才收取報酬、但有1、2次是在飛機上給及交
    付報酬的人通常是陪同其等入境泰國之人等概略情節，並數
    度表示已不太記得相關情節，對於各次貼位時是否有何人事
    先交付資料、是否有交付證件、與何人同行等問題均表示「
    不記得了」、「怎麼可能記得住」、「沒有印象」、「不太
    確定」、「想不起來」，並主動表示其先前在警詢中已陳述
    甚詳，應以其警詢筆錄為準等語（見原審卷二第116頁背面
    至134頁）。而其於警詢中對自己是否有仲介他人參與本案
    貼位、仲介何人者均詳述歷歷，且於警方詳詢各次貼位偷渡
    的時間及次數時，先稱已不記得，於警方提示其出入境等相
    關紀錄予其閱覽、喚醒其記憶後，郭倍誠方能一一指出各次
    犯行有何人參與、各該人等負責之細節、貼位者之酬庸及自
    己介紹他人擔任貼位者而賺取的歷次介紹費，惟對已記憶不
    清之事亦直稱遺忘、亦能表示自己並未仲介他人販賣護照予
    「小馬」所屬犯罪集團，指認時對於不認識、沒印象之人更
    直陳其事（見偵卷一第42至47頁）。且其在原審審理時接受
    交互詰問，對於辯護人追問其為何在警詢中對於各次分別是
    何人在飛機上收護照及登記證之事記憶如此清楚時，證稱：
    「因為我不會英文，空姐會發入境的表格，所以我就會拿空
    白的入境表格給同行的人，由同行的人幫我填寫」、「因為
    他們（按：即負責詢問之員警）也是照年度、幾月幾號來問
    我，我是真的不記得，可是他們有拿出相關資料，像是飛機
    上乘客資料，有沒有跟這些人同行，然後我才記起來」等語
    （見原審卷二第127頁背面、第128頁）。可見證人郭倍誠於
    原審審理時對於本案犯罪情節，雖有因時間之經過而趨於淡
    忘，但其於警詢時離案發時間較近，且依警方提示之乘客及
    出入境等客觀資料回憶後，所為之陳述有憑有據，亦無誇大
    渲染之處，並有如附表一證據欄（編號5除外）所列之補強
    證據可供參證，自屬可信而足以證明被告王博文有參與本案
    犯罪之事實。是被告王博文之辯護人僅憑證人郭倍誠於原審
    審理時證稱：上台北約在咖啡店的時候，人有時會不一樣，
    有時候小馬，有時候麥克或小迪，打電話叫我上來的人也是
    每次都不一樣，小迪比較多，小馬、麥克也會打電話叫我上
    台北，在咖啡廳有時候也會看到在庭的二個女生，在咖啡廳
    交代事情云云（見原審卷二第118至122頁背面），即謂其證
    言不足以證明其犯罪乙節，核無可採。
　⑵證人郭湘菱於警詢中就各次所使用的人頭登機證分別為李采
    羚、陳盈臻、鍾婉萍、陳怡伶、胡宜伊、劉月琳等情陳述甚
    詳，並供承：其於99年12月25日該次貼位，「小馬」在飛機
    上向其收取護照時是先「走至我身旁碰觸我並對我說『護照』
    ，於是我將李采羚的護照與登機證交給他，他不假思索就收
    進外套口袋」等語（見偵卷一第128頁）；並於偵查中對檢
    察官問其「之前在移民署說，遇到『娃娃』這次是跟郭畇呈（
    即郭倍誠）一起出去，不是蔡振傑？」時，答稱：「我跟蔡
    振傑一起出去，應該是CHERRY，不是娃娃」，指正檢察官對
    其警詢陳述之誤會，並表示其警詢時距離案發不久，所述屬
    實等語（見偵卷五第27至29頁），可見證人郭湘菱於警詢中
    之指認係出於其記憶、自由意識為之，並未附和檢察官、警
    察之問話方式胡亂應答甚明，非不能採信。
　⑶證人陳豐仁於原審105年7月13日審理時證稱：警詢時警方是
    提供很多人的照片給我指認，有些人我不認識，我當時說10
    0年3月29日拿護照及登機證給我的人王博文，是按照記憶陳
    述，我現在真的忘記了，能不能照我之前筆錄說的等語（見
    原審卷二第7至10頁）。可見證人陳豐仁於原審審理時已因
    事隔太久致記憶模糊甚或遺忘，自不能以其於原審審理時無
    法重現警詢之陳述內容，即謂其存有前後供述不符之瑕疵，
    而全盤不採信其證詞，況其警詢陳述亦有如附表一證據欄所
    示之相關補強證據可供佐證，以之作為認定被告王博文犯罪
    之證據，合於證據法則。
　⑷證人蔡振傑於原審審理中證稱：當時警方把我以犯罪人找去
    審問，說誰叫我去的、有看過哪些人，當時警方有拿出境的
    日期時間等證據給我看，警方有提供照片要求我指認，我當
    時有說是一位約35歲的男子拿登機證給我跟郭湘菱，並依照
    片指認是被告王博文，警方沒有指示要如何指認，在本案查
    獲前，我有見過王博文，但不認識，在我們北上時，有約一
    個地方，郭倍誠有跟王博文會面，我有看過這個人，當下訊
    問時是迷迷糊糊的，但是有一些印象在等語（見原審卷三第
    133至145頁背面）。可見證人蔡振傑於警詢時對其擔任貼位
    及接觸之人員等事，仍有部分印象，並非全無記憶，且警方
    亦提示相關之出境紀錄供其辨識，是其警詢陳述仍具有特別
    可信之情形，又有如附表一證據欄所示之相關補強證據足資
    印證，自屬可採為對被告王博文之不利認定。至於其所稱該
    名拿登機證給他之男子約35歲，與被告王博文之實際年齡是
    否相符乙節，因事涉個人對他人容貌、體態所呈現年齡之主
    觀估算問題，本難準確，然每個人之長相則具有獨特性，他
    人易因目睹而形成特別之印象，是證人蔡振傑既因本案貼位
    事宜始見過被告王博文，則其依印象所為之指認自具真實性
    而可採信。 
　⑸證人許純婷於偵查中證稱：有關本案之出境、入境過程，我
    在警詢講的比較正確等語（見偵卷五第105頁）；於原審106
    年2月16日審理時證稱：我於警詢時是在自由意志下陳述，
    有說當時是有位叫馬哥的男子，出示一本女生的護照給我看
    ，要我代替該名女子搭機到曼谷，並給我供移民署人員查驗
    之登機證，而我剛剛回答詰問時說是郭倍誠交給我曼谷的登
    機證，與警詢不符，是因我現在忘記了，以警詢當時所述為
    準，因那時記得比較清楚等語（見原審卷三第31至36頁背面
    ）。可見證人許純婷對於本案事實之記憶，確有因時間之經
    過而趨於淡忘，不若其於警詢時之印象深刻甚明，此與人對
    於事物之記憶，會隨時間之經過而流於模糊甚或記錯之常情
    相符。雖證人許純婷於原審106年2月16日審理時，對於辯護
    人詰問「馬哥是否為在庭被告（王博文）？」時，證稱：「
    不確定，我只看過一次，看起來也不像」等語（見原審卷三
    第33頁背面），然此距其於100年7月2日擔任貼位之際（即
    上開犯罪事實一㈩），已超過5年半之時間，且其亦僅於彼時
    見過一次而非經常見面，本難期待其記憶如初猶新，況被告
    王博文之體態亦難免有所變化，則在事發5年半之後，要求
    證人許純婷再行指認，本有時空之變遷差異，尚無從憑證人
    許純婷於原審無法指認，即對被告王博文為有利之認定。
　⑹證人即共犯楊欣芸於原審106年6月14日審理作證時，雖證稱
    ：關於王博文、王呈瑋偷渡別人到他國的情形，我沒有實際
    上的知道，我是本案發生後才開始懷疑，是警詢時警方拿很
    多文件給我看，我才知道，我去泰國沒有跟王博文一起搭過
    飛機，但在泰國有看過王博文一次等語，並否認自己參與犯
    罪（見原審卷三第80至86頁背面）。惟其至原審於107年8月
    15日審理時則承認其有參與本案犯行，並供稱：我那時因為
    是單親、背負債務，被告王博文、王呈瑋說這個法律上沒什
    麼事，如果有什麼事他們會幫我，直到事情爆發後，我才知
    道他們在騙我等語（見原審卷四第27頁及背面），可知證人
    楊欣芸在認罪之前所為之供述，存有迴護被告王博文之情，
    則其先前於警詢所述與其他證人所述相符部分，自可採憑，
    至於其他有利被告王博文之證述即難遽信。
　⑺被告雖辯稱其僅交付機票云云，然如上所述，對於上開犯罪
    事實一㈠至㈣、㈥至所示犯行，依前揭相關證人所證，其有參
    與聯絡找尋貼位、交付偽造之網路報到登機證、出示或交付
    人頭之護照及登機證、匯交報酬給貼位者，乃至於與貼位者
    同機前往泰國，並帶同偷渡客前往維也納等行為，並非如其
    所辯之僅僅交付機票而已，其雖非獨自完成全部之偷渡行為
    ，但其所為均屬偷渡行為之一環，其既與其他共犯合力遂行
    此等犯罪，其等間顯有犯意之聯絡及行為之分擔，即應對犯
    罪之結果同負全部責任。是其辯稱所為不該當入出國及移民
    法第73條第1項之罪的正犯或僅係幫助犯云云，均核無足採
    。 
　⒑關於被告王博文參與犯罪之所得報酬，其於本院供承：其賣
    機票加上其他費用，一次大約是1萬5千元到1萬6千元等語（
    見本院卷第407頁）。因其供述之犯罪所得不一，致對其犯
    罪所得範圍之認定顯有困難，基於有疑利歸被告原則，乃以
    估算認定被告就上開犯罪事實一㈠至㈣、㈥至等各次犯罪所得
    ，均為1萬5千元。
三、據上所述，本案事證明確，被告王博文、劉祖佑承認犯罪部
    分與事實相符，均可以採信；被告王博文否認犯罪部分之辯
    解，要無足採。是被告王博文所為上開犯罪事實一㈠至㈣、㈥
    至以及被告劉祖佑所為上開犯罪事實一㈡、㈤等各次犯行，
    皆可以認定。
參、論罪、科刑及沒收
一、關於新舊法之比較適用：
　　被告王博文、劉祖佑行為後，護照條例業於105年1月1日修
    正施行，修正前護照條例第24條第3項規定：「將護照交付
    他人或謊報遺失以供他人冒名使用者，處5年以下有期徒刑
    、拘役或科或併科新臺幣10萬元以下罰金」，修正後移列為
    第31條第1款規定：「有下列情形之一者，處五年以下有期
    徒刑、拘役或科或併科新臺幣50萬元以下罰金：一、將護照
    交付他人或謊報遺失以供他人冒名使用。二、冒名使用他人
    護照」，另增訂護照條例第29條第1款規定：「買賣護照，
    足以生損害於公眾或他人者，處1年以上7年以下有期徒刑，
    得併科新臺幣70萬元以下罰金」。經比較修正前後新舊法，
    修正前護照條例第24條第3項規定之法定本刑較輕，且未設
    如修正後護照條例第29條第1款買賣護照之加重規定，是修
    正後新法並未較有利於被告二人，依刑法第2條第1項前段規
    定，應適用其等行為時即修正前護照條例第24條第3項規定
    處斷。至於刑法第203條偽造變造及行使往來客票罪之罰金
    刑部分，雖於108年12月27日修正施行，惟此次修法僅係將
    罰金數額之貨幣單位，由銀元轉換為新臺幣，並予以調整換
    算後明定，對被告而言並無有利或不利之情事，自不生新舊
    法比較之問題，附此敘明。
二、論罪：
　㈠按（修正前）護照條例第24條第3項之罪，所規定之「以供他
    人冒名使用」，係就動機目的所規定之主觀意思要件，凡將
    護照交付他人或謊報遺失，其目的在供他人冒名使用者，即
    成立該罪，不以果已冒名使用為必要（最高法院97年度台上
    字第5630號刑事判決參照）。故核被告王博文就上開犯罪事
    實一㈠至㈣、㈥至（即附表一編號1至4、6至13），以及被告
    劉祖佑就上開犯罪事實一㈡、㈤（即附表一編號2、5）所為，
    均係犯修正前護照條例第24條第3項（起訴書誤載為修正前
    護照條例第24條第2項，惟已經原審到庭實行公訴之檢察官
    更正，見原審卷一第126頁）之將護照交付他人以供冒名使
    用罪、入出國及移民法第73條第1項在機場以交付證件方式
    利用航空器運送非運送契約應載之人至他國罪，及刑法第20
    3條之行使偽造往來客票罪。至於起訴書就被告等人由共犯
    行使偽造之網路報到登機證（即起訴書所指之偽造電子登機
    證）部分，雖認應構成刑法第216條、第212條之行使偽造特
    種文書罪乙節；惟登機證係供作乘客搭乘飛機往來之憑證，
    其性質應與船票、火車、電車票相類，而屬其他往來客票，
    故就行使偽造登機證之行為，應論以刑法第203條之行使偽
    造往來客票罪較為妥適。起訴書所引此部分應適用之法條，
    尚有未洽，惟其基本社會事實同一，本院自得於告知應變更
    之法條（見本院卷第367、368、381頁），由檢察官、被告
    及辯護人等為攻擊防禦後，變更檢察官所引應適用之法條而
    予以審理。
　㈡被告王博文、劉祖佑各以一行為而觸犯上揭數罪名，皆為想
    像競合犯，依刑法第55條規定，均應從一重論以入出國及移
    民法第73條第1項在機場以交付證件方式利用航空器運送非
    運送契約應載之人至他國罪處斷。又按共同正犯，係共同實
    施犯罪行為之人，在合同意思範圍以內，各自分擔犯罪行為
    之一部，相互利用他人之行為，以達其犯罪之目的者，即應
    對於全部所發生之結果，共同負責。共同正犯之犯意聯絡，
    不限於事前有所協議，其於行為當時，基於相互之認識，以
    共同犯罪之意思參與者，亦無礙於共同正犯之成立；復不以
    數人間直接發生者為限，即有間接之聯絡者，亦包括在內。
    亦即共同正犯，在共同意思範圍內，組成一共犯團體，倘具
    有相互利用其行為之共同意思所為，團體中任何一人之行為
    ，均為共犯團體之行為，他共犯均須負共同責任，初無分別
    何一行為係何一共犯所實行之必要。被告王博文、劉祖佑雖
    未參與本案犯罪之全部行為，惟其等既就各自所參與之犯罪
    部分，與如上開犯罪事實一所示之共犯等人間，相互利用彼
    此之行為，以遂行本案犯罪，顯見其等間各有犯意之聯絡及
    行為之分擔，依刑法第28條規定皆為共同正犯。
　㈢被告王博文所為如上開犯罪事實一㈠至㈣、㈥至所示等12罪，
    以及被告劉祖佑所為如上開犯罪事實一㈡、㈤所示等2罪間，
    因犯罪時間有別，且各次為供偷渡使用之人頭護照有異，顯
    均係分別出於各別犯意所為之數次犯罪，均應予以分論併罰
    。
三、科刑：
　　爰以行為人責任為基礎，審酌被告王博文、劉祖佑曾任導遊
    工作，應深知入出國管理之重要性，竟利用己身專業、對通
    關、入出境、轉機等程序的熟悉及帶團出國之便利為掩護，
    為牟一己之利，而參與人蛇集團，實施此等受國際譴責之偷
    渡犯罪行為，危害我國入出國及移民署對於入出境旅客管理
    暨航空公司對旅客管理等之正確性，並紊亂國際間管制入出
    境之秩序，其等行為應予非難；惟審酌被告王博文承認部分
    犯行、否認部分犯行之犯後態度上之差異，被告劉祖佑已坦
    認犯行之犯後態度；兼衡劉祖佑曾有違反入出國及移民法等
    之犯罪前科（不構成累犯），有其前案紀錄表在卷可考（見
    本院卷第275至282頁），及其等犯罪之動機、目的、手段、
    違反義務之程度，王博文為大學畢業、劉祖佑為高中畢業等
    之智識程度，及王博文未婚、有雙親須扶養、原從事導遊、
    現失業中，劉祖佑有配偶及子女須扶養、現從事導遊工作、
    每月收入約2、3萬元等生活狀況；並參酌被告王博文與本案
    犯罪約於同時期所犯之其他違反入出國及移民法第73條第1
    項之罪等案件，本院104年度上訴字第1966號、108年度上訴
    字第2783號等判決就各罪之宣告刑，大致上為有期徒刑6月
    ，有卷附其前案紀錄表可參（見本院卷第269至272頁），以
    及所生危害等一切情狀，基於刑罰相當原則，被告二人上訴
    指摘原審判決量刑過重等節為有理由，且其等上訴本院後，
    被告王博文已承認部分犯行，被告劉祖佑並承認全部犯行，
    是原審科刑時所審酌之量刑因子亦有所變動，則原判決所科
    處如附表一各編號「原判決主文」欄所示之刑（含併科罰金
    刑），即無可維持，應予撤銷，乃就其等所犯部分，各改判
    如附表一各編號「本院判決主文」欄所示之有期徒刑及罰金
    刑，並依刑法第41條第1項前段、第42條第3項前段，就有期
    徒刑如易科罰金、罰金如易服勞役，均諭知各以1千元折算1
    日之標準。又審酌被告王博文、劉祖佑各自所犯前揭各罪間
    ，犯罪之動機、手法相類，犯罪時間亦屬接近，各罪之獨立
    性較低，相當之刑期即足以發揮刑罰嚇阻犯罪之功能及達矯
    治之必要程度，爰各定如主文第二、三項所示之應執行之刑
    （含併科罰金及易科、易服標準）。
四、關於沒收部分：
　㈠被告王博文、劉祖佑參與本案犯罪，每次各自可獲取之犯罪
    所得，分別為1萬5千元及1萬元，已認定如上所述，是就其
    等均未經扣案之各次犯罪所得，應依刑法第38條之1第1項前
    段及第3項等規定，在其等各該犯罪項下，分別宣告沒收，
    及各諭知於全部或一部不能沒收時，均追徵其價額。
　㈡至於本案用於各次偷渡犯行所用之人頭護照、登機證與偽造
    之網路報到登機證等物均未扣案，而人頭護照及登機證並非
    偽造，則是否為人頭主動交付或遺失一節即未可知，且應已
    經偷渡者持往他國而難以追得，況此等供犯罪所用之物，亦
    無證據證明為被告王博文、劉祖佑所有，依刑法第38條第2
    項前段規定，自不得宣告沒收。另本案自共犯王呈瑋處扣得
    之隨身碟，其內雖儲存有本案偽造之網路報到登機證等檔案
    ，但因其現經原審法院通緝中，其所涉部分尚未經實體審理
    ，則該隨身碟究竟歸屬何人所有仍有欠明瞭，且無證據證明
    為被告王博文、劉祖佑所有，是依刑法第38條第2項前段規
    定，仍不得宣告沒收，均併此敘明。
乙、被告王博文無罪部分：
一、公訴意旨略以：
　　被告王博文與王呈瑋及大陸地區身分不詳綽號「小迪」之男
    子共組兩岸人蛇集團，共同基於行使偽造特種文書及利用航
　　空器運送非運送契約應載之人至他國之犯意，分別招攬下列
    犯嫌事實中之人員，於如下之時間，以行使偽造電子登機證
    查驗通關出境後，於泰國機場交付證件之方式，使非航空器
    運送契約應載之身分不詳大陸人士，搭乘長榮航空BR061號
    班機偷渡前往維也納，因而致生損害於入出國及移民署對入
    出境管理之正確性：
　㈠王博文與王呈瑋於100年1月11日前某時，在不詳地點交付偽
    造英文署名：YANGSHINYUN、KUOPEICHENG之100年1月25日BR
    061號班機臺北飛曼谷之電子登機證，指示楊欣芸、郭倍誠
    持偽造之前開電子登機證及自己護照查驗出境後，再持以高
    苓珮名義劃位之長榮航空BR061班機登機證登機，嗣楊欣芸
    將上開高苓珮之中華民國護照、登機證及至泰國拿取之轉機
    卡，交由偷渡人士持以搭乘長榮航空BR061號班機前往維也
    納，楊欣芸、郭倍誠則入境泰國，搭乘次日班機返臺（即起
    訴書犯罪事實二㈣）。　
　㈡王博文與王呈瑋於100年4月2日前某時，在不詳地點交付偽造
    英文署名：KUO PEICHENG、KUO SIANGLING之100年4月2日BR
    061號班機臺北飛曼谷之電子登機證，指示郭倍誠、郭湘菱
    持偽造之前開電子登機證及自己護照查驗出境後，再持以陳
    盈臻、李戎俊名義劃位之長榮航空BR061班機登機證登機，
    嗣由郭倍誠、郭湘菱將上開陳盈臻、李戎俊之中華民國護照
    、登機證及至泰國拿取之轉機卡，交付與搭乘同班機之劉祖
    佑，並於曼谷機場吸菸室與偷渡人士會合，由劉祖佑帶同偷
    渡人士持前揭陳盈臻、李戎俊之中華民國護照、登機證及轉
    機卡，搭乘長榮航空BR061號班機前往維也納，郭倍誠、郭
    湘菱則入境泰國，搭乘次日班機返臺（此部分劉祖佑成立犯
    罪，已認定如上述）（即起訴書犯罪事實二㈥）。　
　㈢王博文與王呈瑋於100年4月30日前某時，在不詳地點交付偽
    造英文署名：YANG HSINYUN、HUNG ANYU之100年4月30日BR0
    61號班機臺北飛曼谷之電子登機證，指示楊欣芸、洪安瑀持
    偽造之前開電子登機證及自己護照查驗出境後，再持以李采
    羚、許秀慧名義劃位之長榮航空BR061班機登機證登機，嗣
    由楊欣芸將上開李采羚、許秀慧之中華民國護照、登機證及
    至泰國拿取之轉機卡，交付與於曼谷機場吸菸室內等待之偷
    渡者，使偷渡人士持前揭李采羚、許秀慧之中華民國護照、
    登機證及轉機卡，搭乘長榮航空BR061號班機前往維也納，
    楊欣芸、洪安瑀則入境泰國，搭乘次日班機返臺（即起訴書
    犯罪事實二㈧）。　
　㈣王博文與王呈瑋於100年8月13日前某時，在不詳地點交付偽
    造英文署名：KUO PEICHENG、CHEN HONGYUN之100年8月13日
    BR061號班機臺北飛曼谷之電子登機證，指示郭倍誠、陳虹
    云持偽造之前開電子登機證及自己護照查驗出境後，再持以
    許秀慧、蔡尚錡名義劃位之長榮航空BR061班機登機證登機
    ，嗣由郭倍誠、陳虹云將上開許秀慧、蔡尚錡之中華民國護
    照、登機證及至泰國拿取之轉機卡，交付與搭乘同班機之楊
    欣芸，並於曼谷機場吸菸室與偷渡人士會合，使偷渡人士持
    前揭護照、登機證及轉機卡，搭乘長榮航空BR061號班機前
    往維也納，郭倍誠、陳虹云則入境泰國，搭乘次日班機返臺
    （即起訴書犯罪事實二）。　
　㈤王博文與王呈瑋於100年9月3日前某時，在不詳地點交付偽造
    英文署名：KUO SIANGLING、TSAI CHENGCHIEH之100年9月3
    日BR061號班機臺北飛曼谷之電子登機證，指示郭湘菱、蔡
    振傑持偽造之前開電子登機證及自己護照查驗出境後，再持
    劉月琳、高世廷之中華民國護照及以劉月琳、高世廷名義劃
    位之長榮航空BR061班機登機證登機，嗣由郭湘菱、蔡振傑
    將上開劉月琳、高世廷之中華民國護照、登機證及至泰國拿
    取之轉機卡，交付與搭乘同班機之游智欽，並於曼谷機場吸
    菸室與偷渡人士會合，使偷渡人士持前揭劉月琳、高世廷之
    護照、登機證及轉機卡，搭乘長榮航空BR061號班機前往維
    也納，郭湘菱、蔡振傑則入境泰國，搭乘次日班機返臺（即
    起訴書犯罪事實二）。　
　㈥王博文、王呈瑋於100年10月6日前某時，在不詳地點交付偽
　  造英文署名：CHANG JHURU、CHEN HSIUJUNG之100年10月6日
　  BR061號班機臺北飛曼谷之電子登機證，指示張筑茹、陳琇
    蓉持偽造之前開電子登機證及自己護照查驗出境後，再持以
    石芮瑀、許秀慧名義劃位之長榮航空BR061班機登機證登機
    ，嗣由張筑如、陳琇蓉將上開石芮瑀、許秀慧之中華民國護
    照、登機證及至泰國拿取之轉機卡，交付與搭乘同班機之楊
    欣芸，並於曼谷機場吸菸室與偷渡人士會合，使偷渡人士持
    前揭石芮瑀、許秀慧之護照、登機證及轉機卡，搭乘長榮航
    空BR 061號班機前往維也納，張筑茹、陳秀蓉則入境泰國，
    搭乘次日班機返臺（即起訴書犯罪事實二）。　
　  因認被告王博文此等部分所為，均係涉犯（修正前）護照條
    例第24條第3項（起訴書誤載為第2項）將護照交付他人以供
    冒名使用、入出國及移民法第73條第1項在機場以交付證件
    方式利用航空器運送非運送契約應載之人至他國及刑法第21
    6條、第212條之行使偽造特種文書等罪嫌。
二、按犯罪事實應依證據認定之，無證據不得認定犯罪事實；不
    能證明被告犯罪者，應諭知無罪之判決，刑事訴訟法第154
    條第2項、第301條第1項分別定有明文。又認定不利於被告
    之事實，須依積極證據，苟積極證據不足為不利於被告事實
    之認定時，即應為有利於被告之認定，更不必有何有利之證
    據；認定犯罪事實所憑之證據，雖不以直接證據為限，間接
    證據亦包括在內，然而無論直接或間接證據，其為訴訟上之
    證明，須於通常一般之人均不致有所懷疑，而得確信為真實
    之程度者，始得據為有罪之認定，若其關於被告是否犯罪之
    證明未能達此程度，而有合理性懷疑之存在，致使無從形成
    有罪之確信，依「罪證有疑，利於被告」之證據法則，即不
    得遽為不利於被告之認定。再事實之認定，應憑證據，如未
    能發現相當證據，或證據不足以證明，自不能以推測或擬制
    之方法，以為裁判之基礎。
三、檢察官認被告王博文尚涉有此等部分罪嫌，無非以如附表二
    「檢察官提出之證據」欄各編號所示之證據為其依據。惟被
    告王博文則否認有此等部分之犯行，辯稱：本案主要為王呈
    瑋所主導，有些機票是找我買的，有些不是，因機票、護照
    等相關文件係於航班當日要交給貼位，像其中100年1月25日
    、100年4月2日、100年4月30日、100年9月3日及100年10月6
    日等5次，我當日上午即已離境至香港，自無從交付相關證
    件予貼位者等語。
四、經查：　　
　㈠關於100年1月25日、100年4月2日、100年4月30日、100年9月
    3日、100年10月6日部分（即附表二編號1至3、5、6）：
　⒈本案人蛇集團之偷渡手法，係於航班「當日」，先將其他集
    團成員所偽造貼位者之網路報到登機證（下稱偽造之登機證
    ）、人頭之護照、以人頭名義劃位之登機證等相關證件，交
    付貼位者後，由貼位者持偽造之登機證查驗出關，或僅先交
    付偽造之登機證，待查驗通關後，再交付人頭之護照及登機
    證等證件等情，均已認定如有罪部分所述。而被告王博文於
    100年1月25日、100年4月2日、100年4月30日、100年9月3日
    及100年10月6日等5日，確有出境至香港等情，有其入出境
    紀錄證明書在卷可佐（見本院卷第93至95頁）；且被告王博
    文辯稱其上開各日均係於上午一早即離境飛往香港（見原審
    卷三第146頁、卷五第290頁），參以本案長榮航空BR061飛
    往泰國曼谷機場之班機，其登機時間約為晚間10時10分至11
    時10分許之間，有如附表二「檢察官提出之證據」欄內各編
    號所示偽造之登機證列印畫面在卷可參（出處詳如各編號附
    表所載），與被告王博文離境班機之搭機時間相差甚遠。參
    以本案之貼位者即證人郭倍誠證稱：搭機當天會與王博文或
    小迪等人，約在台北的咖啡店，向他們拿取當日搭機要用的
    偽造登機證及人頭之紙本機票（見原審卷二第132頁背面）
    ；證人郭湘菱證稱：每次出發前多會與王博文相約搭機當日
    下午4、5時許，在台北行天宮附近碰面，先行拿取偽造之登
    機證（見原審卷二第19頁）；證人蔡振傑證稱：係搭機當日
    先搭乘高鐵北上，與交付偽造登機證者，相約在機場或台北
    某處咖啡店（見原審卷三第134頁背面、136、137頁背面、1
    41頁背面、143、144頁背面）等語，可見貼位者均係與交付
    偽造登機證之人，相約於「搭機當日」會面，加以此五次之
    證人即貼位者中，除楊欣芸外，郭倍誠、郭湘菱及蔡振傑均
    居住高雄，於搭機當日始相伴搭乘高鐵北上，殊難想像能與
    一早即已離境之被告王博文，相約在台北某處或桃園機場會
    面，而由被告王博文交付通關、偷渡所需之偽造登機證、人
    頭護照及人頭登機證等相關證件，由被告王博文向其等詳細
    說明偷渡流程之事。則被告王博文是否有於上揭日期之航班
    當日，與該等貼位者先行碰面並交付偽造之登機證等相關證
    件，已非無疑。
　⒉就100年1月25日及100年4月30日部分，證人楊欣芸雖於警詢
    時供稱：此二次均係請被告王博文代為購買機票，出國日期
    是王博文幫我訂的，此二次均是出國當天在機場，由王博文
    給我2張登機證，1張寫英文是給移民署查驗用的，1張有寫
    中文是登機用的等語（見偵卷二第165頁背面至166頁、偵卷
    一第226頁至227頁背面）；於原審審理時則證稱：因為被告
    王博文是在旅行社工作，所以我去泰國的機票大部分是跟王
    博文買，也有請他幫忙列印過登機證，但不記得印過幾次等
    語（見原審卷三第83頁背面至84頁）。惟查，依起訴書所載
    ，楊欣芸此二次均係擔任「貼位」，其僅有持偽造之BR061
    班機登機證出境之紀錄，而無該航班之劃位紀錄及登機紀錄
    ，有楊欣芸之旅客入出境記錄查詢、移民署特定班機查驗資
    料及長榮航空班機旅客艙單等在卷可佐（見偵卷一第223、2
    40、236至238頁、偵卷二第164、189頁背面、191至192頁）
    ，亦即證人楊欣芸並無購買100年1月25日及100年4月30日之
    長榮航空BR061班機之機票，則被告王博文何來至機場交付
    機票給楊欣芸，可見其所證係請被告王博文代為購買機票云
    云，與事實不符。況證人楊欣芸此二次持用通關查驗之偽造
    登機證檔案，係儲存於扣押自王呈瑋之隨身碟內，有各該偽
    造登機證之勘驗報告在卷可參（見偵卷一第242頁、偵卷二
    第200頁），自難遽認該偽造之登機證與被告王博文有關。
    此外，共犯洪安瑀（即起訴書所指於100年4月30日擔任貼位
    之人）於原審準備程序時雖供稱：「我認罪，起訴書的內容
    均正確，沒有更正、補充，請求從輕量刑」等語（見原審卷
    七第26頁），但其僅係自白犯罪，並未進一步指證被告王博
    文究竟有如何參與此次犯嫌之行為，亦不足以證明被告王博
    文有為此犯行。而卷內復無其他證據證明此二次人蛇集團之
    偷渡行為與被告王博文有所關聯，是自不得對其為不利之認
    定。
　⒊又就100年4月2日部分，證人郭湘菱（即起訴書所指此次之貼
    位者）雖證稱：當日在桃園機場，我與郭倍誠登機時看到小
    馬（王博文），小馬於班機快抵達曼谷時，走到我身旁向我
    收取陳盈臻之護照及登機證，因為我看不懂英文，入境表格
    是小馬教我填寫的，下機後，我與郭倍誠、小馬一同前往管
    制區內與「小迪」會合，之後小馬帶2名不知名大陸人離開
    等語（見偵卷一第128頁及背面）。惟如前述，被告王博文
    於100年4月2日係搭機前往香港，至同年4月4日始返台（見
    本院卷第95頁），實無可能有如證人郭湘菱所證與其及郭倍
    誠同班機，並於機上向其收取人頭護照、登機證及教其填寫
    入境表格之事。且參之證人郭倍誠就此日情節係供證稱：當
    日我與郭湘菱及一名基資不詳之中年男子（劉祖佑）一同搭
    長榮航空BR061班機前往曼谷，我與郭湘菱是貼別人的機位
    ，劉祖佑在飛機上就收取我跟郭湘菱的另一本護照及登機證
    ，抵達曼谷機場下機後，他並收取我們的轉機牌，之後走去
    與大陸人士會合等語（見偵卷一第43頁及背面、第46頁），
    並未敘及被告王博文此次有與其等為如何之聯繫、會面及搭
    同班機等情，足見證人郭湘菱所證上情，應係記憶錯誤所致
    ，無從據為對被告王博文不利之認定。至於劉祖佑就此次犯
    行，雖於本院認罪，然其並未指證被告王博文就此次犯嫌，
    有如何之參與犯罪分工（見本院卷第382、402頁），況其供
    稱不認識被告王博文（見偵卷五第92頁），又如何為犯意之
    聯絡？是憑劉祖佑之自白，仍不足以證明被告王博文有為此
    次犯行。
　⒋再者，就100年9月3日部分，證人郭倍誠於警詢雖證稱：郭湘
    菱100年去了5次，每次都是出發前1個星期跟她連絡，依照
    小馬的指示，跟她工作內容貼別人的機位到泰國云云（見偵
    卷一第45頁背面），然其於原審審理時則證稱：安排我被起
    訴這12次出境的人，每次都不一樣，就上台北約在咖啡店的
    時候，人有時會不一樣，有時候小馬，有時候麥克或小迪，
    打電話叫我上來的人也是每次都不一樣，小迪比較多，小馬
    、麥克也會打電話叫我上台北，在咖啡廳有時候也會看到在
    庭的二個女生，在咖啡廳交代事情」等語（見原審卷二第11
    8頁），互核其前後供述已未見一致，則證人郭倍誠於警詢
    所證郭湘菱於100年出境至泰國5次，均係被告王博文跟他聯
    絡乙節，是否真實？已有可疑。又證人郭湘菱（即起訴書所
    指此次之貼位者）於警詢時證稱：這次係由郭倍誠帶我與蔡
    振傑搭高鐵北上，至台北行天宮附近咖啡店與「麥克」（王
    呈瑋）及「切麗」（游智欽）會合，然後麥克將人頭劉月琳
    、高世庭之護照、機票、托運行李分別交給我及郭倍誠，我
    與郭倍誠到桃園機場後，分別持人頭護照辦理劃位及托運行
    李手續，再由我再將高世庭護照、登機證交給蔡振傑使用，
    這次入境表格係由小馬（王博文）教我填寫的，下機後拿到
    的轉機卡，是丟於「切麗」所持的紙袋中，然後我與蔡振傑
    、「切麗」一同前往管制區內吸菸室與小馬會合，小馬帶我
    跟蔡振傑一同查驗入境泰國的云云（見偵卷一第130頁及背
    面）；然其於檢察官訊問時則供稱：與蔡振傑出國這次，是
    「切麗」跟我聯絡，並在飛機上拿落地簽資料給我等語（見
    偵卷五第28頁），其前後供證已存有未盡吻合之處。另證人
    蔡振傑（即起訴書所指此次之貼位者）於警詢時固證稱：10
    0年9月3日我跟郭湘菱抵達桃園機場後，是被告王博文（依
    照片指認）拿BR061班機的登機證給我們的云云（見偵卷一
    第180頁）。然互核證人郭湘菱與蔡振傑所證，其等對於究
    係何人、於何處交付登機證之供述未見一致；且被告王博文
    已於100年9月3日上午搭機離台前往香港，於同年9月4日始
    返台（見本院卷第93頁），則其如何能有如證人郭湘菱所稱
    於當日教其填寫入境表格？又何能如證人蔡振傑所稱在桃園
    機場交付登機證？等情，是證人郭湘菱及蔡振傑之供證除相
    互歧異外，亦與被告王博文之入出境紀錄證明書所載之客觀
    事實不符，自尚難遽予採憑。按此可見依證人郭倍誠、郭湘
    菱及蔡振傑等所證關於此次之情節，尚不足以對被告王博文
    為不利之認定。
　⒌而就100年10月6日部分，證人陳琇蓉（即起訴書所指此次之
    貼位者）僅證稱：當日係依金毓軒之指示前往南崁某處向一
    中年女子拿一張A4的紙（即偽造之登機證），之後即持自己
    之護照與A4紙出境，再以另一名女子給我細細細長的紙（即
    人頭之登機證）登機等語（見原審卷一第79頁背面至80頁）
    。另證人張筑茹（即起訴書所指此次之貼位者）證稱：搭機
    當日的事前集合，會有王博文、蔡天銘、金毓軒、王呈瑋或
    楊欣芸出現，其中一人會將偽造之登機證等文件交給我，但
    不是每次都5個人出現，最後這次（即100年10月6日）我只
    能確定有楊欣芸，且在飛機上我也有跟楊欣芸接觸，有把東
    西交給楊欣芸等語（見原審卷一第82頁背面、卷四第22頁背
    面）。可見證人陳琇蓉、張筑茹均未敘及被告王博文就其等
    於100 年10月6日此次之出國，有介入何種事務。至於證人
    張筑茹雖稱「事前集合，會有王博文、蔡天銘、金毓軒、王
    呈瑋或楊欣芸出現，但不是每次都5個人出現」云云，參以
    其亦屬上開犯罪事實一（100年7月30日）、（100年9月20
    日）之貼位者，而此二次，本院均認定被告王博文成立犯罪
    ，則其所證事前集合時王博文會出現乙節，極有可能即係其
    上述先前出國之事。是檢察官所指被告王博文本次（100年1
    0月6日）罪嫌，尚難憑證人張筑茹無法確定日期之證詞，即
    為不利之認定。
　㈡關於100年8月13日部分（即附表二編號4）：
　　證人郭倍誠（即起訴書所指此次之貼位者）於警詢證稱：當
    日我與陳虹云是去貼位，一同搭長榮航空BR061班機前往曼
    谷，抵達曼谷下機後，忘記是誰收取我們的轉機牌，然後我
    們就走到吸菸室與大陸人士會合，是誰帶我們入境我已經忘
    記，誰帶大陸人去登機我也記不起來，我知道楊欣芸和陳虹
    云的感情很好，這次是在泰國從「小迪」處取得報酬等語（
    見偵卷一第43頁背面、44、46頁背面），並未敘及被告王博
    文有參與此次犯罪。雖證人郭倍誠於偵查中就其曾經參與人
    蛇集團之事證稱：是小迪或小馬（王博文）打電話叫我到台
    北拿機票，我到台北會約在咖啡店見面，我跟小馬、麥克（
    王呈瑋）見過面，我去過7、8次，見面不是同一批人等語（
    見偵卷五第15頁），然其此概括、籠統之證述，並無法特定
    其100年8月13日之貼位，確係由被告王博文所聯絡，亦無法
    證明此次被告王博文究竟分擔何部分犯罪行為，自難憑此作
    為對被告王博文不利之認定。另證人陳虹云（即起訴書所指
    此次之貼位者）於偵查中（含警詢）證稱：我100年8月13日
    出國去泰國是「小鈴」幫我處理的，登機證是「小鈴」的男
    朋友「小郭」拿給我的，我認識小馬（經照片指認為被告王
    博文），他是我酒店的客人，我此次出國沒有遇到他等語（
    見偵卷三第24頁、偵卷五第78頁），亦未敘及被告王博文有
    參與此次犯罪。是據證人郭倍誠、陳虹云之上開陳述，並無
    證明被告王博文對於此次犯罪究竟參與或分擔何部分行為，
    自難遽予起訴書所指罪名相繩。
　㈢至於如附表二「檢察官提出之證據」欄內，除上開證人證詞
    以外之證據，雖可證明此等部分之貼位者，有使用偽造之登
    機證從桃園機場通關，再持用人頭護照及登機證登機，並出
    境抵達泰國等情，然尚無法證明被告王博文就此等部分之罪
    嫌，究竟在何時、何地有與共犯王呈瑋等人間為如何之犯意
    之聯絡，或就此等6次偷渡行為，究竟分擔何部分犯罪行為
    ，因此即無從憑以對被告王博文為不利之認定。
五、據上，就起訴書所指被告此等部分之罪嫌，依現有證據，仍
    有合理之懷疑存在，尚未達於可信為真實之程度，以致本院
    未能對其形成有罪之確信，基於罪證有疑、利於被告之證據
    法則，即應對被告王博文被訴此等部分之犯嫌為無罪之判決
    。原審對此等部分，疏未勾稽卷證資料而遽予論罪科刑，自
    有未當。
丙、綜上所述，被告王博文就其有罪部分及被告劉祖佑等上訴指
    摘原判決量刑過重為有理由，且被告王博文就如附表二所示
    被訴之罪嫌，上訴指摘原審判決其有罪為不當，亦有理由；
    此外，原審對於如上開犯罪事實一㈠所示事實（即附表一編
    號1），存有如上所述未經起訴卻予以判決之違誤，被告劉
    祖佑上訴雖未指摘及此，然原判決既有違誤，即應予指正。
    原判決既有可議，即無可維持，乃予以撤銷，並改判如主文
    第二至四項所示。
據上論斷，應依刑事訴訟法第369條第1項前段、第364條、第299
條第1項前段、第300條、第301條第1項前段，判決如主文。
本案經臺灣桃園地方檢察署檢察官林芝君起訴，臺灣高等檢察署
檢察官賴正聲到庭執行職務。
中　　華　　民　　國　　110 　年　　4 　　月　　14　　日
                  刑事第二十二庭審判長法　官  洪于智
                                      法　官  汪怡君
                                      法　官  陳銘壎
以上正本證明與原本無異。
如不服本判決，應於收受送達後20日內向本院提出上訴書狀，其
未敘述上訴之理由者並得於提起上訴後20日內向本院補提理由書
（均須按他造當事人之人數附繕本）「切勿逕送上級法院」。
                                      書記官  吳思葦
中　　華　　民　　國　　110 　年　　4 　　月　　14　　日
附錄：本案論罪科刑法條全文
104年6月10日修正前護照條例第24條：
偽造、變造護照足以生損害於公眾或他人者，處5年以下有期徒
刑，併科新臺幣50萬元以下罰金。
行使前項文書者，亦同。
將護照交付他人或謊報遺失以供他人冒名使用者，處5年以下有
期徒刑、拘役或科或併科新臺幣10萬元以下罰金。
入出國及移民法第73條：
在機場、港口以交換、交付證件或其他非法方法，利用航空器、
船舶或其他運輸工具運送非運送契約應載之人至我國或他國者，
處五年以下有期徒刑，得併科新臺幣200萬元以下罰金。
前項之未遂犯，罰之。
中華民國刑法第203條：
意圖供行使之用，而偽造、變造船票、火車、電車票或其他往來
客票者，處1年以下有期徒刑、拘役或9千元以下罰金；其行使之
者，亦同。
附表一：被告王博文（編號5除外）、劉祖佑（僅編號2、5）有
罪部分：
編號 犯罪事實    證        據                        原判決主文(不含沒收)   本院判決主文 1  如本判決犯罪事實一㈠所示（即起訴書犯罪事實二㈠、原判決附表編號1）  1.被告王博文之自白（見本院卷第306、399至400、407頁）。　 2.證人郭倍誠之陳述（見偵卷一第43、46頁；偵卷五第15至17頁；原審卷二第116頁背面至134頁背面）。 3.證人郭寶方之陳述（見偵卷一第55頁；偵卷五第22至23頁）。 4.王博文之旅客入出境記錄查詢表（見偵卷一第65頁）。　 5.郭倍誠之旅客入出境記錄查詢表、泰國入出境紀錄（行程明細表）及影像（見偵卷一第35、86至87頁）。　 6.郭寶方之旅客入出境記錄查詢表、泰國入出境紀錄（行程明細表）及影像（見偵卷一第61、88至90頁）。 7.洪安瑀、張月華之旅客入出境記錄查詢表（見偵卷一第78、82頁）。 8.移民署特定班機查驗出境資料及長榮航空班機旅客艙單《99年12月4日長榮BR061班機》（見偵卷一第92頁及背面、93至94頁）。 9.偽造之登機證列印畫面《99年12月4日，郭倍誠、郭寶方》（均列印自王呈瑋遭扣押之USB隨身碟中之影像資料，以下簡載王呈瑋USB）（見偵卷一第96至97頁）。  王博文共同在機場以交付證件，利用航空器運送非運送契約應載之人至他國，處有期徒刑壹年，併科罰金新臺幣陸萬元，罰金如易服勞役，以新臺幣壹仟元折算壹日。  劉祖佑共同在機場以交付證件，利用航空器運送非運送契約應載之人至他國，處有期徒刑捌月，併科罰金新臺幣肆萬元，罰金如易服勞役，以新臺幣壹仟元折算壹日。 原判決撤銷。 王博文共同在機場以交付證件，利用航空器運送非運送契約應載之人至他國，處有期徒刑伍月，併科罰金新臺幣參萬元，有期徒刑如易科罰金，罰金如易服勞役，均以新臺幣壹仟元折算壹日。犯罪所得新臺幣壹萬伍仟元沒收，於全部或一部不能沒收時，追徵其價額。  （註：劉祖佑此編號部分未經起訴，不得判決。） 2  如本判決犯罪事實一㈡所示（即起訴書犯罪事實二㈡、原判決附表編號2） 1.被告王博文之自白（見本院卷第306、400、407頁）。　 2.被告劉祖佑之自白（見本院卷第382、400、406頁）。 3.證人郭倍誠之陳述（見偵卷一第43、46頁；偵卷五第15至17頁；原審卷二第116頁背面至134頁背面）。 4.證人郭湘菱之陳述（見偵卷一第127頁背面至128、131頁及背面；偵卷五第27至29頁；原審卷二第11頁背面至24頁）。 5.王博文之旅客入出境記錄查詢表（見偵卷一第106頁）。　 6.劉祖佑之旅客入出境記錄查詢表（見偵卷一第110頁）。 7.郭倍誠之旅客入出境記錄查詢表、泰國入出境紀錄（行程明細表）及影像（見偵卷一第121、168至169頁）。　 8.郭湘菱之旅客入出境記錄查詢表、泰國入出境紀錄（行程明細表）及影像（見偵卷一第139頁及背面、170至171頁）。 9.何宜達、李采羚之旅客入出境記錄查詢表（見偵卷一第145、150頁）。 10.移民署特定班機查驗出境資料及長榮航空班機旅客艙單《長榮航空99年12月25日BR061班機》（見偵卷一第153頁及背面、154至156頁）。 11.偽造之登機證列印畫面《99年12月25日，郭倍誠、郭湘菱》（王呈瑋USB）（見偵卷一第163、162頁）。 12.遭冒用之中華民國護照內頁列印畫面《人頭何宜達、李采羚》（王呈瑋USB）（見偵卷一第160至161頁）。  王博文共同在機場以交付證件，利用航空器運送非運送契約應載之人至他國，處有期徒刑壹年，併科罰金新臺幣陸萬元，罰金如易服勞役，以新臺幣壹仟元折算壹日。  劉祖佑共同在機場以交付證件，利用航空器運送非運送契約應載之人至他國，處有期徒刑捌月，併科罰金新臺幣肆萬元，罰金如易服勞役，以新臺幣壹仟元折算壹日。 原判決撤銷。 王博文共同在機場以交付證件，利用航空器運送非運送契約應載之人至他國，處有期徒刑伍月，併科罰金新臺幣參萬元，有期徒刑如易科罰金，罰金如易服勞役，均以新臺幣壹仟元折算壹日。犯罪所得新臺幣壹萬伍仟元沒收，於全部或一部不能沒收時，追徵其價額。  劉祖佑共同在機場以交付證件，利用航空器運送非運送契約應載之人至他國，處有期徒刑伍月，併科罰金新臺幣參萬元，有期徒刑如易科罰金，罰金如易服勞役，均以新臺幣壹仟元折算壹日。犯罪所得新臺幣壹萬元沒收，於全部或一部不能沒收時，追徵其價額。 3  如本判決犯罪事實一㈢所示（即起訴書犯罪事實二㈢、原判決附表編號3） 1.證人郭倍誠之陳述（偵卷一第45頁背面；偵卷五第15至17頁；原審卷二第116頁背面至134頁背面）。　 2.證人蔡振傑之陳述（見偵卷一第181至182頁；偵卷五第109至111頁；原審卷三第133至145頁背面）。 3.證人楊欣芸之陳述（見原審卷四第27頁及背面）。 4.郭倍誠之旅客入出境記錄查詢表、泰國入出境紀錄（行程明細表）及影像（見偵卷一第175、209至210頁）。　 5.蔡振傑之旅客入出境記錄查詢表、泰國入出境紀錄（行程明細表）及影像（見偵卷一第178、211至212頁）。 6.洪安瑀、高紋誼之旅客入出境記錄查詢表（見偵卷一第191、194頁）。 7.移民署特定班機查驗出境資料及長榮航空班機旅客艙單、劃位紀錄《長榮航空100年1月11日BR061班機》（見偵卷一第204頁及背面、199至201、206頁）。 8.移民署特定班機查驗出境資料及長榮航空班機旅客艙單《長榮航空100年1月11日BR909班機》（見偵卷一第205、202至203頁）。 9.偽造之登機證列印畫面《100年1月11日，郭倍誠》（王呈瑋USB）（見偵卷一第197頁）。 王博文共同在機場以交付證件，利用航空器運送非運送契約應載之人至他國，處有期徒刑拾月，併科罰金新臺幣伍萬元，罰金如易服勞役，以新臺幣壹仟元折算壹日。 原判決撤銷。 王博文共同在機場以交付證件，利用航空器運送非運送契約應載之人至他國，處有期徒刑陸月，併科罰金新臺幣肆萬元，有期徒刑如易科罰金，罰金如易服勞役，均以新臺幣壹仟元折算壹日。犯罪所得新臺幣壹萬伍仟元沒收，於全部或一部不能沒收時，追徵其價額。  4  如本判決犯罪事實一㈣所示（即起訴書犯罪事實二㈤、原判決附表編號5） 1.證人楊欣芸之陳述（見偵卷一第27頁；原審卷四第27頁及背面）。 2.證人郭倍誠之陳述（見偵卷一第45頁背面）。 3.證人陳豐仁之陳述（見偵卷一第264頁背面、266頁背面、267頁背面至268頁；偵卷五第33至34頁；原審卷二第5頁背面至10頁背面）。 4證人周志遠之陳述（見偵卷五第55至58頁）。 5.證人劉維雄之陳述（見偵卷一第283頁）。 6.楊欣芸之旅客入出境記錄查詢表（見偵卷一第254頁）。 7.陳豐仁之旅客入出境記錄查詢表、泰國入出境紀錄（行程明細表）及影像（見偵卷一第263、304至304頁）。　 8.周志遠之旅客入出境記錄查詢表、泰國入出境紀錄（行程明細表）及影像（見偵卷一第276、306至307頁背面）。　 9.劉維雄、林彥嘉之旅客入出境記錄查詢表（見偵卷一第281、289頁）。 10.移民署特定班機查驗出境資料及長榮航空班機旅客艙單《長榮航空100年3月29日BR061班機》（見偵卷一第291至295頁；偵卷五第157至160頁）。 11.偽造之登機證列印畫面《100年3月29日，陳豐仁、周志遠》（王呈瑋USB）（見偵卷一第297、298頁）。 12.遭冒用之中華民國護照內頁列印畫面《人頭劉維雄、林彥嘉》（王呈瑋USB）（見偵卷一第302、301頁）。 王博文共同在機場以交付證件，利用航空器運送非運送契約應載之人至他國，處有期徒刑拾月，併科罰金新臺幣伍萬元，罰金如易服勞役，以新臺幣壹仟元折算壹日。 原判決撤銷。 王博文共同在機場以交付證件，利用航空器運送非運送契約應載之人至他國，處有期徒刑陸月，併科罰金新臺幣肆萬元，有期徒刑如易科罰金，罰金如易服勞役，均以新臺幣壹仟元折算壹日。犯罪所得新臺幣壹萬伍仟元沒收，於全部或一部不能沒收時，追徵其價額。  5  如本判決犯罪事實一㈤所示（即起訴書犯罪事實二㈥、原判決附表編號6） 1.被告劉祖佑之自白（見本院卷第382、402、406頁）。 2.證人郭倍誠之陳述（偵卷一第43頁及背面、45頁背面、46頁；偵卷五第15至17頁；原審卷二第116頁背面至134頁背面）。 3.證人郭湘菱之陳述（見偵卷一第127頁背面至128頁背面、131頁背面；偵卷五第27至29頁；原審卷二第11頁背面至24頁）。 4.劉祖佑之旅客入出境記錄查詢表（見偵卷二第6頁）。 5.郭倍誠之旅客入出境記錄查詢表、泰國入出境紀錄（行程明細表）及影像（見偵卷二第11、70至72頁背面）。　 6.郭湘菱之旅客入出境記錄查詢表、泰國入出境紀錄（行程明細表）及影像（見偵卷二第26、73至74頁）。　 7.李戎俊、陳盈臻之旅客入出境記錄查詢表（見偵卷二第45、40頁）。 8.移民署特定班機查驗出境資料及長榮航空班機旅客艙單、劃位紀錄《長榮航空100年4月2日BR061班機》（見偵卷二第54至56、57至65、66至68頁）。 9.偽造之登機證列印畫面《100年4月2日，郭倍誠、郭湘菱》（王呈瑋USB）（見偵卷二第50、49頁）。 10.遭冒用之中華民國護照內頁列印畫面《人頭陳盈臻》（王呈瑋USB）（見偵卷二第52頁）。 王博文共同在機場以交付證件，利用航空器運送非運送契約應載之人至他國，處有期徒刑拾月，併科罰金新臺幣伍萬元，罰金如易服勞役，以新臺幣壹仟元折算壹日。  劉祖佑共同在機場以交付證件，利用航空器運送非運送契約應載之人至他國，處有期徒刑捌月，併科罰金新臺幣肆萬元，罰金如易服勞役，以新臺幣壹仟元折算壹日。 原判決撤銷。 劉祖佑共同在機場以交付證件，利用航空器運送非運送契約應載之人至他國，處有期徒刑伍月，併科罰金新臺幣參萬元，有期徒刑如易科罰金，罰金如易服勞役，均以新臺幣壹仟元折算壹日。犯罪所得新臺幣壹萬元沒收，於全部或一部不能沒收時，追徵其價額。  （註：王博文此編號無罪，詳附表二編號2） 6  如本判決犯罪事實一㈥所示（即起訴書犯罪事實二㈦、原判決附表編號7） 1.證人楊欣芸之陳述（見偵卷一第226頁背面至227頁；原審卷四第27頁及背面）。 2.證人郭倍誠之陳述（見偵卷一第43頁背面、45頁背面、46頁；偵卷五第15至17頁；原審卷二第116頁背面至134頁背面）。 3.證人郭湘菱之陳述（見偵卷一第127頁背面、128頁背面至129、132頁；偵卷五第27至29頁；原審卷二第11頁背面至24頁）。 4.楊欣芸之旅客入出境記錄查詢表及登機證列印畫面（王呈瑋USB）（見偵卷二第79、158頁）。 5.郭倍誠之旅客入出境記錄查詢表、泰國入出境紀錄（行程明細表）及影像（見偵卷二第94、151至153頁）。　 6.郭湘菱之旅客入出境記錄查詢表、泰國入出境紀錄（行程明細表）及影像（見偵卷二第110、154至155頁）。　 7.魏緒凱、鍾婉萍之旅客入出境記錄查詢表（見偵卷二第127、122頁）。 8.移民署特定班機查驗出境資料及長榮航空班機旅客艙單、劃位紀錄《長榮航空100年4月23日BR061班機》（見偵卷二第139至141、142至149、130至137頁）。 9.偽造之登機證列印畫面《100年4月23日，郭倍誠、郭湘菱》（王呈瑋USB）（見偵卷二第159、157頁）。 王博文共同在機場以交付證件，利用航空器運送非運送契約應載之人至他國，處有期徒刑拾月，併科罰金新臺幣伍萬元，罰金如易服勞役，以新臺幣壹仟元折算壹日。 原判決撤銷。 王博文共同在機場以交付證件，利用航空器運送非運送契約應載之人至他國，處有期徒刑陸月，併科罰金新臺幣肆萬元，有期徒刑如易科罰金，罰金如易服勞役，均以新臺幣壹仟元折算壹日。犯罪所得新臺幣壹萬伍仟元沒收，於全部或一部不能沒收時，追徵其價額。  7  如本判決犯罪事實一㈦所示（即起訴書犯罪事實二㈨、原判決附表編號9） 1.被告王博文之自白（見本院卷第306、403頁）。 2.證人郭倍誠之陳述（偵卷一第43頁背面、45頁背面、46頁及背面；偵卷五第15至17頁；原審卷二第116頁背面至134頁背面）。 3.證人郭湘菱之陳述（見偵卷一第127頁背面、129頁及背面、132頁；偵卷五第27至29頁；原審卷二第11頁背面至24頁）。 4.王博文之旅客入出境記錄查詢表及登機證列印畫面（王呈瑋USB）（見偵卷二第208、272頁）。 5.郭倍誠之旅客入出境記錄查詢表、泰國入出境紀錄（行程明細表）及影像（見偵卷二第229、265至267頁）。　 6.郭湘菱之旅客入出境記錄查詢表、泰國入出境紀錄（行程明細表）及影像（見偵卷二第217、263至264頁背面）。　 7.李宗賢、陳怡伶之旅客入出境記錄查詢表（見偵卷二第248頁背面、243頁）。 8.移民署特定班機查驗出境資料及長榮航空班機旅客艙單、劃位紀錄《長榮航空100年5月5日BR061班機》（見偵卷二第250至252、253至260、261頁）。 9.偽造之登機證列印畫面《100年5月5日，郭倍誠、郭湘菱》（王呈瑋USB）（見偵卷二第269、270頁）。  王博文共同在機場以交付證件，利用航空器運送非運送契約應載之人至他國，處有期徒刑壹年，併科罰金新臺幣陸萬元，罰金如易服勞役，以新臺幣壹仟元折算壹日。 原判決撤銷。 王博文共同在機場以交付證件，利用航空器運送非運送契約應載之人至他國，處有期徒刑伍月，併科罰金新臺幣參萬元，有期徒刑如易科罰金，罰金如易服勞役，均以新臺幣壹仟元折算壹日。犯罪所得新臺幣壹萬伍仟元沒收，於全部或一部不能沒收時，追徵其價額。  8  如本判決犯罪事實一㈧所示（即起訴書犯罪事實二㈩、原判決附表編號10） 1.證人即同案被告王呈瑋之陳述（見偵卷二第278頁背面；偵卷五第147至149頁）。 2.證人郭倍誠之陳述（見偵卷一第43頁背面、45頁背面、46頁背面；偵卷五第15至17頁；原審卷二第116頁背面至134頁背面）。 3.證人郭湘菱之陳述（見偵卷一第127頁背面、129頁背面至130、132頁背面；偵卷五第27至29頁；原審卷二第11頁背面至24頁）。 4.王呈瑋之旅客入出境記錄查詢表（見偵卷二第277頁）。 5.郭倍誠之旅客入出境記錄查詢表、泰國入出境紀錄（行程明細表）及影像（見偵卷二第299、332至334頁）。　 6.郭湘菱之旅客入出境記錄查詢表、泰國入出境紀錄（行程明細表）及影像（見偵卷二第284、335至337頁）。　 7.高世庭、胡宜伊之旅客入出境記錄查詢表（見偵卷二第314頁、319頁）。 8.移民署特定班機查驗出境資料及長榮航空班機旅客艙單、劃位紀錄《長榮航空100年5月21日BR061班機》（見偵卷二第321至323、324至327頁背面、329至330頁）。 9.偽造之登機證列印畫面《100年5月21日，郭倍誠、郭湘菱》（王呈瑋USB）（見偵卷二第341、342頁）。 10.遭冒用之中華民國護照內頁列印畫面《人頭高世庭》（王呈瑋USB）（見偵卷二第339頁）。  王博文共同在機場以交付證件，利用航空器運送非運送契約應載之人至他國，處有期徒刑拾月，併科罰金新臺幣伍萬元，罰金如易服勞役，以新臺幣壹仟元折算壹日。 原判決撤銷。 王博文共同在機場以交付證件，利用航空器運送非運送契約應載之人至他國，處有期徒刑陸月，併科罰金新臺幣肆萬元，有期徒刑如易科罰金，罰金如易服勞役，均以新臺幣壹仟元折算壹日。犯罪所得新臺幣壹萬伍仟元沒收，於全部或一部不能沒收時，追徵其價額。  9  如本判決犯罪事實一㈨所示（即起訴書犯罪事實二、原判決附表編號11） 1.被告王博文之自白（見本院卷第306、403至404頁）。 2.證人郭倍誠之陳述（見偵卷一第43頁背面、46頁背面；偵卷五第15至17頁；原審卷二第116頁背面至134頁背面）。 3.證人楊欣芸之陳述（見偵卷一第226頁；偵卷二第166頁）。 4.證人陳虹云之陳述（見偵卷三第24至25頁；偵卷五第76至78頁）。 5.證人洪珮瑄之陳述（見審訴卷第149頁；原審卷一第126頁背面至127頁背面；原審卷三第159至165頁）。 6.證人游智欽之陳述（見原審卷五第219頁）。 7.王博文之旅客入出境記錄查詢表及登機證列印畫面（王呈瑋USB）（見偵卷三第38、72頁）。 8.游智欽之旅客入出境記錄查詢表（見偵卷三第47頁）。 9.郭倍誠之旅客入出境記錄查詢表、泰國入出境紀錄（行程明細表）及影像（見偵卷三第6、66至68頁）。 10.陳虹云之旅客入出境記錄查詢表、泰國入出境紀錄（行程明細表）及影像（見偵卷三第22、62至63頁）。 11.洪珮瑄之旅客入出境記錄查詢表、泰國入出境紀錄（行程明細表）及影像（見偵卷三第34、64至65頁）。　 12.陳世青、吳思盈、洪安瑀之旅客入出境記錄查詢表（見偵卷三第51、54頁及背面、59頁）。 13.移民署特定班機查驗出境資料及長榮航空班機旅客艙單、購票紀錄《長榮航空100年5月28日BR061班機》（見偵卷三第75至77、78至81頁背面、83至97頁）。 14.偽造之登機證列印畫面《100年5月28日，郭倍誠、陳虹云、洪珮瑄》（王呈瑋USB）（見偵卷三第71、70、73頁）。 王博文共同在機場以交付證件，利用航空器運送非運送契約應載之人至他國，處有期徒刑壹年，併科罰金新臺幣陸萬元，罰金如易服勞役，以新臺幣壹仟元折算壹日。 原判決撤銷。 王博文共同在機場以交付證件，利用航空器運送非運送契約應載之人至他國，處有期徒刑伍月，併科罰金新臺幣參萬元，有期徒刑如易科罰金，罰金如易服勞役，均以新臺幣壹仟元折算壹日。犯罪所得新臺幣壹萬伍仟元沒收，於全部或一部不能沒收時，追徵其價額。  10  如本判決犯罪事實一㈩所示（即起訴書犯罪事實二、原判決附表編號12） 1.證人郭倍誠之陳述（偵卷一第43頁背面、45頁背面、46頁背面；偵卷五第15至17頁；原審卷二第116頁背面至134頁背面）。 2.證人楊欣芸之陳述（見偵卷一第225頁背面至226頁；原審卷四第27頁及背面）。 3.證人許純婷之陳述（見偵卷三第116頁背面至117頁；偵卷五第102至105頁；原審卷三第31至36頁）。 4.楊欣芸之旅客入出境記錄查詢表及登機證列印畫面（王呈瑋USB）（見偵卷三第106、152頁）。 5.郭倍誠之旅客入出境記錄查詢表、泰國入出境紀錄（行程明細表）及影像（見偵卷三第135、146至148頁）。　 6.許純婷之旅客入出境記錄查詢表、泰國入出境紀錄（行程明細表）及影像（見偵卷三第112、144至145頁）。 7.何宜達、李采羚之旅客入出境記錄查詢表（見偵卷三第142、139頁）。 8.移民署特定班機查驗出境資料及長榮航空班機旅客艙單、劃位紀錄《長榮航空100年7月2日BR061班機》（見偵卷三第159至160頁面、161至164頁背面、107至109、156至157頁）。 9.偽造之登機證列印畫面《100年7月2日，郭倍誠、許純婷》（王呈瑋USB）（見偵卷三第151、154頁）。 10.遭冒用之中華民國護照內頁列印畫面《人頭何宜達、李采羚》（王呈瑋USB）（見偵卷三第150、153頁）。 王博文共同在機場以交付證件，利用航空器運送非運送契約應載之人至他國，處有期徒刑拾月，併科罰金新臺幣伍萬元，罰金如易服勞役，以新臺幣壹仟元折算壹日。 原判決撤銷。 王博文共同在機場以交付證件，利用航空器運送非運送契約應載之人至他國，處有期徒刑陸月，併科罰金新臺幣肆萬元，有期徒刑如易科罰金，罰金如易服勞役，均以新臺幣壹仟元折算壹日。犯罪所得新臺幣壹萬伍仟元沒收，於全部或一部不能沒收時，追徵其價額。  11  如本判決犯罪事實一所示（即起訴書犯罪事實二、原判決附表編號13） 1.被告王博文之自白（見本院卷第306、307、404頁）。 2.證人楊欣芸之陳述（見偵卷一第225頁及背面；偵卷二第165頁背面至166頁；原審卷四第27頁及背面）。 3.證人張筑茹之陳述（見審訴卷第149頁；原審卷一第81頁背面至83頁；原審卷四第20至27頁）。 4.王博文之旅客入出境記錄查詢表（見偵卷三第169頁）。 5.楊欣芸之旅客入出境記錄查詢表、泰國入出境紀錄（行程明細表）及影像（見偵卷三第177、213至215頁）。 6.張筑茹之旅客入出境記錄查詢表、泰國入出境紀錄（行程明細表）及影像（見偵卷三第197、211至212頁）。　 7.曾欣慧、洪珮瑄之旅客入出境記錄查詢表（見偵卷三第208、202頁）。 8.移民署特定班機查驗出境資料及長榮航空班機旅客艙單《長榮航空100年7月30日BR061班機》（見偵卷三第221至222頁背面、223至225頁背面）。 9.偽造之登機證列印畫面《100年7月30日，楊欣芸、張筑茹》（王呈瑋USB）（見偵卷三第217、218頁）。 10.遭冒用之中華民國護照內頁列印畫面《人頭曾欣慧》（王呈瑋USB）（見偵卷三第219頁）。  王博文共同在機場以交付證件，利用航空器運送非運送契約應載之人至他國，處有期徒刑壹年，併科罰金新臺幣陸萬元，罰金如易服勞役，以新臺幣壹仟元折算壹日。 原判決撤銷。 王博文共同在機場以交付證件，利用航空器運送非運送契約應載之人至他國，處有期徒刑伍月，併科罰金新臺幣參萬元，有期徒刑如易科罰金，罰金如易服勞役，均以新臺幣壹仟元折算壹日。犯罪所得新臺幣壹萬伍仟元沒收，於全部或一部不能沒收時，追徵其價額。  12  如本判決犯罪事實一所示（即起訴書犯罪事實二、原判決附表編號16） 1.證人王呈瑋之陳述（見偵卷二第278頁背面；偵卷五第147至149頁）。 2.證人郭倍誠之陳述（見偵卷一第44、45頁背面、46背面至47頁；偵卷五第15至17頁；原審卷二第116頁背面至134頁背面）。 3.證人陳豐仁之陳述（見偵卷一第264頁背面至265、266頁背面、267頁背面至268頁背面；偵卷五第33至34頁；原審卷二第5頁背面至10頁背面）。 4.王呈瑋之旅客入出境記錄查詢表、泰國入出境紀錄（行程明細表）及影像（見偵卷四第6、45至46頁）。 5.郭倍誠之旅客入出境記錄查詢表、登機證列印畫面（王呈瑋USB）、泰國入出境紀錄（行程明細表）及影像（見偵卷四第13、50、42至44頁）。 6.陳豐仁之旅客入出境記錄查詢表、泰國入出境紀錄（行程明細表）及影像（見偵卷四第26、47頁及背面）。　 7.李宗賢之旅客入出境記錄查詢表（見偵卷四第40頁背面）。 8.移民署特定班機查驗出境資料及長榮航空班機旅客艙單《長榮航空100年9月6日BR061班機》（見偵卷四第56至58、53至55頁背面）。 9.偽造之登機證列印畫面《100年9月6日，陳豐仁》（王呈瑋USB）（見偵卷四第50之1頁）。 王博文共同在機場以交付證件，利用航空器運送非運送契約應載之人至他國，處有期徒刑拾月，併科罰金新臺幣伍萬元，罰金如易服勞役，以新臺幣壹仟元折算壹日。 原判決撤銷。 王博文共同在機場以交付證件，利用航空器運送非運送契約應載之人至他國，處有期徒刑陸月，併科罰金新臺幣肆萬元，有期徒刑如易科罰金，罰金如易服勞役，均以新臺幣壹仟元折算壹日。犯罪所得新臺幣壹萬伍仟元沒收，於全部或一部不能沒收時，追徵其價額。  13  如本判決犯罪事實一所示（即起訴書犯罪事實二、原判決附表編號17） 1.證人蔡天銘之陳述（見偵卷四第68至69頁；偵卷五第3至6頁）。 2.證人鄭欣綺之陳述（見偵卷四第76至77頁；偵卷五第117至119頁；原審卷一第80頁背面至81頁背面；原審卷四第27頁背面）。 3.證人張筑茹之陳述（見審訴卷第149頁；原審卷一第82至83頁；原審卷四第20至27頁）。 4.證人陳秀芸之陳述（見偵卷四第96頁；偵卷五第70至72頁）。 5.蔡天銘之旅客入出境記錄查詢表、泰國入出境紀錄（行程明細表）及影像（見偵卷四第65、133至134頁）。 6.鄭欣綺之旅客入出境記錄查詢表、泰國入出境紀錄（行程明細表）及影像（見偵卷四第74、131至132頁）。　 7.張筑茹之旅客入出境記錄查詢表、泰國入出境紀錄（行程明細表）及影像（見偵卷四第83、135至136頁）。 8.陳世青之旅客入出境記錄查詢表（見偵卷四第102、118頁）。 9.移民署特定班機查驗出境資料及長榮航空班機旅客艙單、劃位及購票紀錄《長榮航空100年9月20日BR061班機》（見偵卷四第143至146、138至142、158至165頁）。 10.偽造之登機證列印畫面《100年9月20日，蔡天銘、鄭欣綺、張筑茹》（王呈瑋USB）（見偵卷四第127、126、124之1頁）。 王博文共同在機場以交付證件，利用航空器運送非運送契約應載之人至他國，處有期徒刑拾月，併科罰金新臺幣伍萬元，罰金如易服勞役，以新臺幣壹仟元折算壹日。 原判決撤銷。 王博文共同在機場以交付證件，利用航空器運送非運送契約應載之人至他國，處有期徒刑陸月，併科罰金新臺幣肆萬元，有期徒刑如易科罰金，罰金如易服勞役，均以新臺幣壹仟元折算壹日。犯罪所得新臺幣壹萬伍仟元沒收，於全部或一部不能沒收時，追徵其價額。  

附表二：被告王博文無罪部分
編號 起訴事實 檢察官提出之證據                        原判決主文（不含沒收） 本院判決主文 1 ︵ 起訴書犯罪事實二、㈣ ︶ 如本判決乙、一 ㈠部分所示罪嫌 1.證人楊欣芸之陳述（見偵卷一第227頁及背面；偵卷二第165頁背面至166頁；原審卷一第165頁背面、167頁；原審卷四第27頁及背面）。 2.證人郭倍誠之陳述（見偵卷五第15至17頁；原審卷二第116頁背面至134頁背面）。 3.楊欣芸之旅客入出境記錄查詢表、泰國入出境紀錄（行程明細表）及影像（見偵卷一第223、249至250頁）。 4.郭倍誠之旅客入出境記錄查詢表、泰國入出境紀錄（行程明細表）及影像（見偵卷一第220、246至248頁）。　 5.高苓珮之旅客入出境記錄查詢表（見偵卷一第231頁）。 6.移民署特定班機查驗出境資料及長榮航空班機旅客艙單、劃位紀錄《長榮航空100年1月25日BR061班機》（見偵卷一第239至240、236至238、234頁）。 7.偽造之登機證列印畫面《100年1月25日，楊欣芸、郭倍誠》（王呈瑋USB）（見偵卷一第242、243頁）。 王博文共同在機場以交付證件，利用航空器運送非運送契約應載之人至他國，處有期徒刑拾月，併科罰金新臺幣伍萬元，罰金如易服勞役，以新臺幣壹仟元折算壹日。 原判決撤銷。 王博文無罪。 2 ︵ 起訴書犯罪事實二、㈥ ︶ 如本判決乙、一 ㈡部分所示罪嫌 1.被告劉祖佑之自白（見本院卷第382、402、406頁）。 2.證人郭倍誠之陳述（偵卷一第43頁及背面、45頁背面、46頁；偵卷五第15至17頁；原審卷二第116頁背面至134頁背面）。 3.證人郭湘菱之陳述（見偵卷一第127頁背面至128頁背面、131頁背面；偵卷五第27至29頁；原審卷二第11頁背面至24頁）。 4.劉祖佑之旅客入出境記錄查詢表（見偵卷二第6頁）。 5.郭倍誠之旅客入出境記錄查詢表、泰國入出境紀錄（行程明細表）及影像（見偵卷二第11、70至72頁背面）。　 6.郭湘菱之旅客入出境記錄查詢表、泰國入出境紀錄（行程明細表）及影像（見偵卷二第26、73至74頁）。　 7.李戎俊、陳盈臻之旅客入出境記錄查詢表（見偵卷二第45、40頁）。 8.移民署特定班機查驗出境資料及長榮航空班機旅客艙單、劃位紀錄《長榮航空100年4月2日BR061班機》（見偵卷二第54至56、57至65、66至68頁）。 9.偽造之登機證列印畫面《100年4月2日，郭倍誠、郭湘菱》（王呈瑋USB）（見偵卷二第50、49頁）。 10.遭冒用之中華民國護照內頁列印畫面《人頭陳盈臻》（王呈瑋USB）（見偵卷二第52頁）。 王博文共同在機場以交付證件，利用航空器運送非運送契約應載之人至他國，處有期徒刑拾月，併科罰金新臺幣伍萬元，罰金如易服勞役，以新臺幣壹仟元折算壹日。 原判決撤銷。 王博文無罪。 3 ︵ 起訴書犯罪事實二、㈧ ︶ 如本判決乙、一 ㈢部分所示罪嫌 1.證人楊欣芸之陳述（見偵卷一第226頁及背面；偵卷二第165頁背面至166頁；原審卷一第166、167頁；原審卷四第27頁及背面）。 2.證人洪安瑀之自白（見原審卷七第26頁）。 3.楊欣芸之旅客入出境記錄查詢表、泰國入出境紀錄（行程明細表）及影像（見偵卷二第164、197至198頁）。　 4.洪安瑀之旅客入出境記錄查詢表、泰國入出境紀錄（行程明細表）及影像（見偵卷二第176、195至196頁背面）。　 5.李采羚、許秀慧之旅客入出境記錄查詢表（見偵卷二第181、186頁）。 6.移民署特定班機查驗出境資料及長榮航空班機旅客艙單、劃位紀錄《長榮航空100年4月30日BR061班機》（見偵卷二第189至190、191至192頁背面、193頁）。 7.偽造之登機證列印畫面《100年4月30日，楊欣芸、洪安瑀》（王呈瑋USB）（見偵卷二第200、201頁）。 8.遭冒用之中華民國護照內頁列印畫面《人頭李采羚、許秀慧》（王呈瑋USB）（見偵卷二第202、203頁）。 王博文共同在機場以交付證件，利用航空器運送非運送契約應載之人至他國，處有期徒刑拾月，併科罰金新臺幣伍萬元，罰金如易服勞役，以新臺幣壹仟元折算壹日。 原判決撤銷。 王博文無罪。 4 ︵ 起訴書犯罪事實二、 ︶ 如本判決乙、一 ㈣部分所示罪嫌 1.證人郭倍誠之陳述（見偵卷一第43頁背面至44頁、46頁背面；偵卷五第15至17頁；原審卷二第116頁背面至134頁背面）。 2.證人楊欣芸之陳述（見偵卷一第225頁；原審卷四第27頁及背面）。 3.證人陳虹云之陳述（見偵卷三第24至25頁；偵卷五第76至78頁）。 4.楊欣芸之旅客入出境記錄查詢表（見偵卷三第242頁）。 5.郭倍誠之旅客入出境記錄查詢表、泰國入出境紀錄（行程明細表）及影像（見偵卷三第245、273至275頁）。 6.陳虹云之旅客入出境記錄查詢表、泰國入出境紀錄（行程明細表）及影像（見偵卷三第258、276至277頁）。　 7.蔡尚錡、許秀慧之旅客入出境記錄查詢表（見偵卷三第268頁背面、271頁背面）。 8.移民署特定班機查驗出境資料及長榮航空班機旅客艙單《長榮航空100年7月30日BR061班機》（見偵卷三第287至288頁背面、284至286頁背面）。 9.偽造之登機證列印畫面《100年8月13日，郭倍誠、陳虹云》（王呈瑋USB）（見偵卷三第280、279頁）。 10.遭冒用之中華民國護照內頁列印畫面《人頭蔡尚錡、許秀慧》（王呈瑋USB）（見偵卷三第282、281頁）。 王博文共同在機場以交付證件，利用航空器運送非運送契約應載之人至他國，處有期徒刑拾月，併科罰金新臺幣伍萬元，罰金如易服勞役，以新臺幣壹仟元折算壹日。 原判決撤銷。 王博文無罪。 5 ︵ 起訴書犯罪事實二、 ︶ 如本判決乙、一 ㈤部分所示罪嫌 1.證人郭倍誠之陳述（見偵卷一第45頁背面）。 2.證人郭湘菱之陳述（見偵卷一第127頁背面、130頁及背面、132頁背面；偵卷五第27至29頁；原審卷二第11頁背面至24頁）。 3.證人蔡振傑之陳述（見偵卷一第180至181頁；偵卷五第109至111頁；原審卷三第133至145頁背面）。 4.證人游智欽之陳述（見偵卷五第86至88頁；原審卷一第213至214頁）。 5.游智欽之旅客入出境記錄查詢表及登機證列印畫面（王呈瑋USB）（見偵卷三第291、383頁）。 6.郭湘菱之旅客入出境記錄查詢表、泰國入出境紀錄（行程明細表）及影像（見偵卷三第298、379至381頁背面頁）。 7.蔡振傑之旅客入出境記錄查詢表、泰國入出境紀錄（行程明細表）及影像（見偵卷三第314、377至378頁背面）。　 8.劉月琳、高世庭之旅客入出境記錄查詢表（見偵卷三第325頁；偵卷二第314頁）。 9.移民署特定班機查驗出境資料及長榮航空班機旅客艙單、劃位紀錄《長榮航空100年9月3日BR061班機》（見偵卷三第371至375、365至370、333至363頁）。 10.偽造之登機證列印畫面《100年9月3日，郭湘菱、蔡振傑》（王呈瑋USB）（見偵卷三第385、384頁）。 11.遭冒用之中華民國護照內頁列印畫面《人頭高世庭》（王呈瑋USB）（見偵卷三第388頁）。 王博文共同在機場以交付證件，利用航空器運送非運送契約應載之人至他國，處有期徒刑拾月，併科罰金新臺幣伍萬元，罰金如易服勞役，以新臺幣壹仟元折算壹日。 原判決撤銷。 王博文無罪。 6 ︵ 起訴書犯罪事實二、 ︶ 如本判決乙、一 ㈥部分所示罪嫌 1.證人楊欣芸之陳述（見偵卷一第224至225頁；原審卷四第27頁及背面）。 2.證人張筑茹之陳述（見審訴卷第149頁；原審卷一第82頁背面至83頁；原審卷四第20至27頁）。 3.證人陳琇蓉之陳述（見偵卷四第202至203頁；偵卷五第152至153頁；原審卷一第79頁背面至80頁背面）。 4.證人石芮瑀之陳述（見偵卷四第212頁背面）。 5.楊欣芸之旅客入出境記錄查詢表及使用之登機證列印畫面（王呈瑋USB）（見偵卷四第170、226頁）。 6.張筑茹之旅客入出境記錄查詢表（見偵卷四第193頁）。 7.陳琇蓉之旅客入出境記錄查詢表（見偵卷四第204頁）。 8.石芮瑀、許秀慧之旅客入出境記錄查詢表（見偵卷四第211、215頁；偵卷三第271頁背面）。 9.移民署特定班機查驗出境資料及長榮航空班機旅客艙單、劃位紀錄《長榮航空100年10月6日BR061班機》（見偵卷四第233至235、228至232、237至244頁）。 10.偽造之登機證列印畫面《100年10月6日，張筑茹、陳琇蓉》（王呈瑋USB）（見偵卷四第223、224頁）。 11.遭冒用之中華民國護照內頁列印畫面《人頭許秀慧》（王呈瑋USB）及遭冒用之登機證影本《100年10月6日，石芮瑀、許秀慧》（見偵卷四第225、197頁）。 12.工程報價單《100年10月6日》（見偵卷四第246頁）。 王博文共同在機場以交付證件，利用航空器運送非運送契約應載之人至他國，處有期徒刑拾月，併科罰金新臺幣伍萬元，罰金如易服勞役，以新臺幣壹仟元折算壹日。 原判決撤銷。 王博文無罪。